---
title: "Dico Dashboard"
output: 
  flexdashboard::flex_dashboard:
  orientation: columns
vertical_layout: fill
runtime: shiny
---

<!-- backlog 
  (+doublons techniques)
  # Evolution dans le temps (genre à J-90) 
  # modèle orphelin (sans) rattachement à des concept du dico==> Extraction des modèle.... 
  # données obsolète mais avec 
          - des lien vers des modèles IT ou 
          - des liens vers de modèles Métier ou 
          - avec des concept enfant ou 
          - avec des concept parents ou 
          - avec des règle métier
        pour information: avec processus métier  (conso / producteur)
     * Par motif d'obsolesence
  # les terme qui sont synonyme d'eux même 
    # les synonnyme qui ont leur propre définition ... 
 +++ liste des données posant problème
 
 [6/27/2022 6:43 PM]  LEVISTRE Laurent ResgTpsGdo:  
faut que tu me mettes un controle en place sur le nombre de règles de gestion au regard de la criticité d'une donnée
plus la donnée est critique, quelque part plus tu devrais avoir un encadrement par de nombreuses règles de gestion
 
[6/27/2022 6:49 PM]  
Yes 
compter le nombre de règle par niveau CM1/2/3 
(et on doit en avoir plus en CM3)
 

 
 
-->
  
```{r setup, include=FALSE}


library(ECharts2Shiny)
library(flexdashboard)
library(binovisualfields)
library(shiny)
library(dplyr)
library(plotly)
library(summarytools)
library(kableExtra)
library(ngram)
library(arsenal)
library(stringr)
library (ggplot2)
library(multimode)
# install.packages("sqldf")
library("sqldf")
library(tidyverse)
library(htmltools)
library(lubridate)
Sys.setenv(JAVA_HOME="C:/Program Files/Java/jre1.8.0_251/") 
  library(rJava )
  library("xlsx")
  library(readxl)
library(glue)

  path<-"C:\\Users\\A311009\\OneDrive - GROUP DIGITAL WORKPLACE\\D_Drive_A311009\\GDO\\99-EXTRACT"
  setwd(path)

 options(shiny.maxRequestSize = 30*1024^2)
  
gris <- colorRampPalette(c("#E6E6E6","#BCBCBC")) #gris
bleu <- colorRampPalette(c("#D3F0FF","#D3D3FF")) #bleu
#bleu(6)[1]

  
histowc<- function(toto, rm1=FALSE, title = "Histogramme")
  {
  titi<-sapply(toto, wordcount, sep = " ")
  moy<- round(mean(titi, na.rm = T), 2)
  maxi<<- round(max(titi, na.rm = T), 2)
  mini<<- round(min(titi, na.rm = T), 2)
  isNA <<- sum(is.na(toto))
  nonNA <- sum(!is.na(toto))
  all <- isNA + nonNA
  titi<-titi[!is.na(titi) & !is.na(toto)]
  titi<-titi[(titi!=0)]
  nb1 <<- sum(titi==1)
  nb_court<<-sum(titi<5 & titi>1)
  nb_ok<<- sum(titi>4 & titi<11)
  nb_long <<-sum(titi>10)
  
  #print(summary(titi))
  if (rm1==TRUE) { 
    titi<-titi[(titi!=1)]
  }
  
  h<-hist(titi, main = paste (title,"\n", all, "données dont ", nonNA ,"non vides et",isNA, " vides") , breaks = 100,  
          xlab=paste("Nombre de Mots :\n minimum:",mini,"   ; moyenne:",moy, "   ; maximum:",maxi,"  ; dont 1 seul mot=",nb1) )

  x<-titi
  xfit<-seq(min(x),max(x),length=100)
  yfit<-dnorm(xfit,mean=mean(x),sd=sd(x))
  yfit <- yfit*diff(h$mids[1:2])*length(x)
 # lines(xfit, yfit, col="green", lwd=2)
  
      }

histolt <- function(toto, title = "Histogramme"){
titi<-nchar(toto)
moy<- round(mean(titi, na.rm = T), 2)
mini<- round(min(titi, na.rm = T), 2)
maxi<- round(max(titi, na.rm = T), 2)
isNA <- sum(is.na(titi))
nonNA <- sum(!is.na(titi))
all <- isNA + nonNA
  nb1 <- sum(titi==1)
  nb2 <- sum(titi==2)
#print(summary(titi))
  #barplot(titi)
h<-hist(titi, main = paste (title,"\n", all, "données dont ", nonNA ,"non vides et",isNA, " vides") , breaks = 100 , 
        xlab=paste("Nombre de lettres:\n minimum:",mini,"   ; moyenne:",moy, "; maximum:",maxi," ; 1 lettre:",nb1, " ; 2 lettres:",nb2))
                   
x<-titi[!is.na(titi)]
xfit<-seq(min(x),max(x),length=100)
yfit<-dnorm(xfit,mean=mean(x),sd=sd(x))
yfit <- yfit*diff(h$mids[1:2])*length(x)
# lines(xfit, yfit, col="blue", lwd=2) 

}

datedens<-function(date.x, text){
#date.x <-as.Date("1970-01-01")
# date.x<- date.o
# date.x <- lubridate::ymd_hms(date.x)
# date.x <- as.Date(date.x)    

by_month <- function(x,n=1){
  seq(min(x,na.rm=T),max(x,na.rm=T),by=paste0(n," months"))
}
# x<-substr(date.x, 1,10)
# x<- as.Date(x)
# x<- as.numeric(x, as.Date("1970-01-01")  , units="days")
# modes <- locmodes(x, mod0 = 1)
# plot(modes)
# at<-axTicks(1)
# axis(3,at,as.Date(at, origin=as.Date("1970-01-01"), units = "days"))
# text<-as.Date(modes$locations,origin=as.Date("1970-01-01"), units = "days")
# mtext(paste("MODE", text), side=3 )
#summary(date.x)
#hist(date.x, breaks = 80)

dfx<-as.data.frame(date.x)
if (sum(!is.na(dfx$date.x))>0)
{ggplot(dfx, aes(x=date.x)) +
    geom_histogram(aes(y=..density..),      # Histogram with density instead of count on y-axis
                   binwidth=30,
                   colour="black", fill="white") +
scale_x_date(labels = scales::date_format("%Y-%b"),
               breaks = by_month(dfx$date.x,2)) + 
      xlab(text) +
  theme(axis.text.x = element_text(angle=90))+
      geom_density(alpha=.3, fill="#32CD32")
}

}


xls_export = FALSE
compute_all = TRUE
reload= TRUE

transcoservice <-c("Service Business Data Designer", 	"SDD",
                   "CPLE/DTO - CPLE/DTO (43989SKR)",	"CPLE",
                   "DFIN/BDF/RDM - DFIN/BDF/RDM (9974SKR)",	"BDDF",
                   "DFIN/BDF/RDM/VDF - DFIN/BDF/RDM/VDF (10400SKR)",	"BDDF",
                   "DFIN/DTO/ETF - DFIN/DTO/ETF (43506SKR)",	"DFIN",
                   "DGLE/PIC - DGLE/PIC (38415SKR)",	"DGLE/PIC",
                   "GBSU/DAT/DMO - DMO (111610SKR)",	"GBSU",
                   "GBSU/DAT/DMO (0) - GBSU/DAT/DMO (0) (102373SKR)",	"GBSU",
                   "GSCRO/CPL/DTO - GSCRO/CPL/DTO (214452SKR)",	"CPLE",
                   "HRCO/DTS - HRCO/DTS (191556SKR)",	"HRCO",
                   "HRCO/PRO/ISM/DEF - HRCO/PRO/ISM/DEF (16979SKR)",	"HRCO",
                   "ITIM/PRF/DIR",	"RESG/GTS",
                   "RESG/ACH/DEF - RESG/ACH/DEF (14236SKR)",	"RESG/ACH",
                   "RESG/IMM/SEG/ORD - RESG/IMM/SEG/ORD (38527SKR)",	"RESG/IMM",
                   "RESG/IMM/TDD/TDD - RESG/IMM/TDD/TDD (226792SKR)",	"RESG/IMM",
                   "RESG/SGT/ETK - RESG/SGT/ETK (62193SKR)",	"RESG/SGT",
                   "RESG/TPS/API - RESG/TPS/API (9815SKR)",	"RESG/TPS/API",
                   "RESG/TPS/GDO - RESG/TPS/GDO (9836SKR)",	"RESG/TPS/GDO",
                   "RISQ/DTO - RISQ/DTO (9500SKR)", "RISQ/DTO",
                   "RISQ/PRO/HSM - RISQ/PRO/HSM (125445SKR)",	"RISQ/PRO",
                   "RISQ/RMA/MMG/DDO - RISQ/RMA/MMG/DDO (72723SKR)",	"RISQ/RMA",
                   "SEGL/CAO/MAP",	"SEGL",
                   "SEGL/CAO/MAP - SEGL/CAO/MAP (9789SKR)",	"SEGL",
                   "SGEBS/CPLE/DTO - SGEBS/CPLE/DTO (163046SKR)",	"CPLE",
                   "AFMO/BAN/SGA",	"OTHER", 
                   "Accounting Financial Systems",	"OTHER",
                   "BDDF/FRF/FAE - BDDF/FRF/FAE (9724SKR)",	"FRANFINANCE",
                   "COOS/DPM",	"GBSU",
                   "HRCO/PRO/SOL - HRCO/PRO/SOL (9860SKR)",	"HRCO",
                   "IBFS/EURO/CGI - CGI (368SKR)",	"CGI",
                   "ITIM/DSR/DMG/VDF - ITIM/DSR/DMG/VDF (153270SKR)",	"GTS",
                   "RESG/CFT/ARC/VDF - RESG/CFT/ARC/VDF (51528SKR)",	"GTS",
                   "RESG/GTS/TSI/GIS/VDF",	"GTS",
                   "GSCI/GBS/DAT/DQT - DQT (219315SKR)", "GBSU",
                   "GSCRO/DOM/COO/DTO - GSCRO/DOM/COO/DTO (214354SKR)","DFIN",
                   "RESG/GTS/OPM/RQD/VDF - RESG/GTS/OPM/RQD/VDF (205858SKR)","GTS",
                   "Référence des UO pour les populations utilisatrices::ALDA - ALDA (314SKR)",	"OTHER",
                   "Référence des UO pour les populations utilisatrices::FRANFINANCE - FRANFINANCE (94454SKR)",	"FRANFINANCE",
                   "REF",  "RESG/TPS/GDO/REF" ,
                   "GOV",  "RESG/TPS/GDO/GOV" ,
                   "PROT" ,"RESG/TPS/GDO/PROT" 
) 

dim(transcoservice)<- c( 2,length(transcoservice)/2  )
transcoservice<-t(transcoservice)
transcoservice<-as.data.frame(transcoservice)
colnames (transcoservice) <- transcoservice[1,]
transcoservice<-transcoservice [-1,]
colnames(transcoservice)[2]<-"SDD"
transcoservice[dim(transcoservice)[1]+1,]<- c('*', 'All')
DMO<-transcoservice[order(transcoservice$SDD),"SDD"]

unique (DMO)

colfunc <- colorRampPalette(c("#E6E6E6","#BCBCBC")) #gris
#colfunc(6)[1]
bleu <- colorRampPalette(c("#D3F0FF","#D3D3FF")) #bleu


computepct<- function(vari, df)
  { x<-NA
if (vari == "All")
  {
all_ok<-sum(
      !is.na(df$`Règles de gestion métier (Anglais)` )#
    & !is.na(df$`Règles de gestion métier (Français)`)#
    & !is.na(df$`Liste de valeurs (Anglais)`) #
    & !is.na(df$`Liste de valeurs (Français)`)#
    # ajouter qq chose pour nature de le conf pour C2/C3 : la règle est ok si non C2/C3 ; et OK si C2/C3 est nature non vide
# dico_filtredmC2C3 = dico_filtredm[dico_filtredm$`Exigence de confidentialité par défaut pouvant être modifiée selon l'usage` %in% c("C2", "C3"),]
# toto<-as.data.frame(table(dico_filtredmC2C3$`Nature de la confidentialité`))
  & (   !(df$`Exigence de confidentialité par défaut pouvant être modifiée selon l'usage`  %in%  c("C2", "C3")) | 
        ( df$`Exigence de confidentialité par défaut pouvant être modifiée selon l'usage`  %in%  c("C2", "C3") & 
            !is.na(df$`Nature de la confidentialité`) ) )
& (   !(df$`Exigence de confidentialité par défaut pouvant être modifiée selon l'usage`  %in%  c("C2", "C3")) | 
        ( df$`Exigence de confidentialité par défaut pouvant être modifiée selon l'usage`  %in%  c("C2", "C3") & 
            !is.na(df$`Confidentiality nature`) ) )

    & !is.na(df$`Exigence de confidentialité par défaut pouvant être modifiée selon l'usage`) #
    & !is.na(df$`Processus consommateurs`) #  
    & !is.na(df$`Processus producteurs`) #
    & !is.na(df$`Nom Business Data Designer`) #
    & !is.na(df$`Service Business Data Designer`) #
    & !is.na(df$`Nom Owner`) #
    & !is.na(df$`Serv Owner`) #
    & !is.na(df$`Nom long domaine de données (Français)`) #
    & !is.na(df$`Criticité métier`) #
    & !is.na(df$`Définition (Anglais)`) #
    & !is.na(df$`Définition (Français)`) # 
    & !is.na(df$`Terme (Anglais)`)  #
    & !is.na(df$`Terme (Français)`)  ) #
all<- dim(df)[1]
x = round((all_ok/all), 4)*100
  }

if (vari == 'NBR') 
{x= dim(df)[1]}

  
if (vari == 'NBC2C3') 
{x= dim(df)[1]}
  
if (!(vari == 'NBR') & !(vari == 'NBC2C3')   &  !(vari == "All") & (length(df) >0) )

    {  col=which (colnames(df) == vari)
  titi = sum(is.na( df[,col]))
  toto = sum(!is.na(df[, col]))
  x = round(toto/(titi+toto), 4)*100
  }
  
  
if (vari == 'DDEQDO') 
{x = (1- sum(df$`Nom Business Data Designer` ==df$`Nom Owner` ) / length(dico_filtredm)) *100}
  
  
  return(as.numeric(x))
  }



  
  
listectrl<<- 
  c("NBR", "All", "DDEQDO", "NBC2C3"
  
  ,"Terme (Français)"   
  ,"Terme (Anglais)"
  ,"Définition (Français)"
  ,"Définition (Anglais)"
  
  ,"Criticité métier"  
  ,"Nom long domaine de données (Français)"
  ,"Serv Owner"  
  ,"Nom Owner" 
  ,"Service Business Data Designer"
  ,"Nom Business Data Designer"
  
  ,"Processus producteurs"
  ,"Processus consommateurs"
  
  ,"Exigence de confidentialité par défaut pouvant être modifiée selon l'usage"
  
  ,"Nature de la confidentialité"
  ,"Confidentiality nature"
  ,"Liste de valeurs (Français)"
  ,"Liste de valeurs (Anglais)"
  ,"Règles de gestion métier (Français)"
  ,"Règles de gestion métier (Anglais)"
  
  )


valbox_control<- function(df, vari, text = "inc.")
{
  renderValueBox({
  x<-computepct (vari, df)
  if (x==100) {col <- "#DBFCB9"}
  if (x<100)  {col <- "#EBF6B9"}
  if (x<75)   {col <- "#FCF0B9"}
  if (x<50)   {col <- "#FCCCB9"}
  if (x<25)   {col <- "#D2D2D2"}
caption = HTML(paste ("<p style = 'font-size : 20px;color:black;'><b>", text ,"</b></p>" ))
value = paste( x," %" ) 
  vb<-valueBox(value=value,caption = caption, color=col)
return(vb)
  })
}







```




0- Select data  {data-orientation=column}
=====================================  

Column {}
-------------------------------------
```{r}

fileInput(inputId = "filedata",
        label = "Upload data. Choose csv file",
        accept = c(".xlsx")      )

selectInput(inputId = "selectedDMO",
        label = "Select DMO",
        choices =DMO      )

checkboxInput("Genfile", "Generate for all DMO", FALSE)


renderText({
    # if (   is.null(data())    ) {
    #   return(NULL)
    # }
    # AddFilter data 
    if (input$selectedDMO != "All") 
      {
      ({ input$selectedDMO})
      } 
    else  
    {    
     ({ "not filtered" })
    }
  })

#selectInput(inputId="categorical_variable", label = "Select Categorical Variable:", choices = Categorical.Variables, selected = Categorical.Variables[1])
#selectInput(inputId="numeric_variable", label = "Select Numeric Variable:", choices = Numeric.Variables, selected = Numeric.Variables[1])
```

```{r Prepare data}
data <- reactive({
  req(input$filedata)
  dico<-read_excel(input$filedata$datapath, sheet = 1,     guess_max = 4000)
  
  # preparation des variables 
  dico$portee<-as.vector(dico$Portée)
  #levels(dico$portee)
  dico$portee[is.na(dico$Portée)]<-"NA"
  dico$portee<-recode_factor(dico$portee , "Groupe"= "Groupe" ,    "Privative banque d'investissement"= "SGCIB"  , 
                             "Privative Banque et financements à l'international" = "IBFS" ,   "Privative Banque de réseau France (SG)"=  "RBDF" )
  
  
  dico$`Statut de validation`[is.na(dico$`Statut de validation`)]<-"N/A"
  #unique(dico$`Statut de validation`)
  #table(dico$status_val)
  dico$status_val <-recode_factor(dico$`Statut de validation`, 
                                  "Non validé"  = "No Valid", 
                                  "N/A"="N/A",   
                                  "Validé par le data designer"  = "Valid DD", 
                                  "Validé par le data owner" = "Valid DO")
  dico$`Statut de diffusion`[is.na(dico$`Statut de diffusion`)]<-"N/A"
  dico$status_dif<- dico$`Statut de diffusion`
  
  
  dico$Obsolète[is.na(dico$Obsolète)]<-"N/A"
  dico$Obsolète<-recode_factor(dico$Obsolète,
                                "Oui"  = "Obsolète", 
                                "N/A"="N/A",   
                                "Non" = "Non Obsolète")
  
  
  dico$Nature <- ordered (dico$Nature, levels = c("Donnée métier", "Objet métier",  "Concept" ))
  
  # prepare DATA that is read
  dico_all_sdd<-sqldf("select A.* , B.SDD from dico A left join  transcoservice B 
                      on  A.`Service Business Data Designer` = B.`Service Business Data Designer` ") 
  #subspit de GDO
  dico_all_sdd[dico_all_sdd$SDD == "RESG/TPS/GDO" & !is.na (dico_all_sdd$SDD) & (dico_all_sdd$`Nom Business Data Designer` == "PREVOST Madeleine"),]$SDD<-  "RESG/TPS/GDO/REF" 
  dico_all_sdd[dico_all_sdd$SDD == "RESG/TPS/GDO" & !is.na (dico_all_sdd$SDD) &  dico_all_sdd$`Nom Business Data Designer` == "BOUZNIR Soufia",]$SDD <-  "RESG/TPS/GDO/GOV" 
  dico_all_sdd[dico_all_sdd$SDD == "RESG/TPS/GDO" & !is.na (dico_all_sdd$SDD) &  dico_all_sdd$`Nom Business Data Designer` == "TEMIM David",]$SDD <-  "RESG/TPS/GDO/PROT" 
  
  dico_all_sdd<<-dico_all_sdd
  
  # retirer les doublons de CM
  cm_col=which (colnames(dico_all_sdd) == "Criticité métier")
  # dfcmx<- as.data.frame (cbind(dico_all_sdd$`Concept ADD` ,dico_all_sdd$`Identifiant technique`, dico_all_sdd$`Criticité métier`))
  # colnames(dfcmx)[1]<-"Concept ADD"
  # colnames(dfcmx)[2]<-"Identifiant technique"
  # colnames(dfcmx)[3]<-"CMX"
  dico_nocm <- dico_all_sdd[,-cm_col]
  dico_nocmunique <- sqldf("select distinct * from dico_nocm")
  doublon<-sqldf("select A.`Identifiant technique`,  count(*) as nombre
              from dico A
              group by A.`Identifiant technique`
              having nombre>1 order by A.`Identifiant technique`")
  doublon_cm <- sqldf("select A.*,  B.`Criticité métier` as `Criticité métier`
                      from   doublon A, dico B
                      where A.`Identifiant technique` = B.`Identifiant technique` ")

  dico_dedoubl<- sqldf("select distinct  A.*, max(B.`Criticité métier`) as `Criticité métier` from dico_nocm A, doublon_cm B
                     where A.`Identifiant technique`   = B.`Identifiant technique`
                     group by A.`Identifiant technique`       ")
  dico_cmok <- sqldf("select  * from dico_all_sdd
                where `Identifiant technique` not in (select B.`Identifiant technique` from doublon B)")
  dico_cmok  <-cbind(dico_cmok [,-cm_col], dico_cmok [,cm_col]) # METTRE LE   CRITICIT2 M2TIER à la fin
  lastcol = which (colnames(dico_cmok) == "dico_cmok[, cm_col]" )
  colnames(dico_cmok)[lastcol] <-"Criticité métier"

  dico_all<-rbind(dico_cmok, dico_dedoubl)

  dico_all_sdd <-as.data.frame(dico_all)

  return(dico_all_sdd)
  
  
  
})

dataCDCP <-reactive({
  dico_all_sdd<-dataf()
  dfcdcp<-as.data.frame (cbind(dico_all_sdd$`Concept ADD` ,dico_all_sdd$`Identifiant technique`, dico_all_sdd$`Catégorie de donnée à caractère prioritaire`))
  colnames(dfcdcp)[1]<-"Concept ADD"
  colnames(dfcdcp)[2]<-"Identifiant technique"
  colnames(dfcdcp)[3]<-"CDCP"
  dfcdcp2<-dfcdcp %>% separate_rows(CDCP,sep=';')
  dfcdcp2$CDCP[is.na(dfcdcp2$CDCP)]<-"NA"
  return (dfcdcp2)
})



dataf <- reactive({
  dico_all<-data()
  if (input$selectedDMO != "All") 
  {
    datafiltre <- dico_all[dico_all$SDD == input$selectedDMO, ]
  } 
  else  
  {    
    datafiltre <- dico_all[, ]
  }
  return(datafiltre)
})


datafgv <- reactive({
  dicof <- dataf()
  dico_filtre<- sqldf("select * from dicof where Portée = 'Groupe' and status_val <> 'N/A' and  status_val <> 'No Valid'") 
  return(dico_filtre)
})



dataCDCPfgv <-reactive({
  dico_all_sdd<-datafgv()
  dfcdcp<-as.data.frame (cbind(dico_all_sdd$`Concept ADD` ,dico_all_sdd$`Identifiant technique`, dico_all_sdd$`Catégorie de donnée à caractère prioritaire`))
  colnames(dfcdcp)[1]<-"Concept ADD"
  colnames(dfcdcp)[2]<-"Identifiant technique"
  colnames(dfcdcp)[3]<-"CDCP"
  dfcdcp2<-dfcdcp %>% separate_rows(CDCP,sep=';')
  dfcdcp2$CDCP[is.na(dfcdcp2$CDCP)]<-"NA"
  return (dfcdcp2)
})

datafgvno <- reactive({
  dicofgv <- datafgv()
  dico_filtre<- sqldf("select * from dicofgv where Obsolète ='Non Obsolète'") 
  return(dico_filtre)
})

datafgvnod <- reactive({
  dicofgvno <- datafgvno()
  dico_filtre<- sqldf("select * from dicofgvno where status_dif = 'Oui'") 
  return(dico_filtre)
})


datafgvnond<- reactive({
  dicofgvno <- datafgvno()
  dico_filtre<- sqldf("select * from dicofgvno where status_dif = 'Non'") 
  return(dico_filtre)
})

datafgvob<- reactive({
  dicofgv <- datafgv()
  dico_filtre<- sqldf("select * from dicofgv where Obsolète ='Obsolète'") 
  return(dico_filtre)
})


dicodifval<- reactive({ 
  dico <- dataf()
  dico_difval <- as.data.frame.matrix(format(addmargins(table(dico$status_dif, dico$status_val)), digits =1))
  return (dico_difval)
})

dicodifobs<- reactive({
  dico<- dataf()
  dico_difval<-as.data.frame.matrix(format(addmargins(table(dico$status_dif, dico$Obsolète)), digits =1))
  return (dico_difval)
})
  
  
  PADIFVAL <-reactive({ 
    dico <- dataf()
    df<-table(dico$status_dif, dico$status_val)
    df2<-as.data.frame(df)
    filtre_dif <- (df2$Var1=="Oui")
    filtre_val <- (df2$Var2 %in% c("Valid DD", "Valid DO"))
    VD  <- sum(0, df2[ filtre_dif &  filtre_val ,]$Freq, na.rm = TRUE)
    NVD <- sum(0, df2[ filtre_dif & !filtre_val ,]$Freq, na.rm = TRUE)
    VND <- sum(0, df2[!filtre_dif &  filtre_val ,]$Freq, na.rm = TRUE)
    NVND <-sum(0, df2[!filtre_dif & !filtre_val ,]$Freq, na.rm = TRUE)
    return (c(NVND , VND,NVD,VD))
  })
  
PADIFOBS <-reactive({ 
    dico <- dataf()
    df<- table(dico$status_dif, dico$Obsolète) 
    OD<-df["Oui", "Obsolète" ] 
    OND<-df["Non", "Obsolète" ] 
    NOND<-df["Non", "Non Obsolète" ] 
    NOD<-df["Oui", "Non Obsolète" ] 
    return (c(OD , OND , NOND , NOD) )
})

date_all <- reactive({
  dico_filtre <- datafgv()
  date.v<-as.Date(dico_filtre$`Date validation`)
date.o<-as.Date(dico_filtre$`Date d'obsolescence`)
date.c<-as.Date(dico_filtre$`Date de création`) 
date.m<-as.Date(dico_filtre$`Date de modification`)
date.all<-data.frame(date.c, date.m, date.v,date.o)
return(date.all)
  
})


datafgvC2C3 <- reactive({
    dicofgv <- datafgv()
    dico_filtreC2C3<- dicofgv[dicofgv$`Exigence de confidentialité par défaut pouvant être modifiée selon l'usage` %in% c("C2", "C3"),]
    return(dico_filtreC2C3)
  })
      

moyenne<- reactive({
  dico_filtredm<- datafgv()
  dico_filtreC2C3 <- dico_filtredm[dico_filtredm$`Exigence de confidentialité par défaut pouvant être modifiée selon l'usage` %in% c("C2", "C3"),]
  resu_v <-c()
  for (vari in listectrl[-c(1:4)] )
  {
    resu_v  = c(resu_v,"tbd")
    if (vari%in% c( "Nature de la confidentialité" ,"Confidentiality nature",  "NBC2C3") ) {dico_df<-dico_filtreC2C3} else {dico_df<-dico_filtredm}
    if (dim(dico_df)[1]>0)
    { col=which (colnames(dico_df) == vari)
      titi = sum(is.na( dico_df[,col]))
      toto = sum(!is.na(dico_df[, col]))
      x = round(toto/(titi+toto), 4)*100
      resu <- computepct(vari,dico_df)
      resu_v[length(resu_v)] <- resu}
  }
    comp_moy = mean(as.numeric(resu_v))  
   return(comp_moy)
})


```


1- Avant filtre données groupe valides (DGV) {data-orientation=rows}
=====================================  
Row {data-height=100}
-------------------------------------
### scope
```{r}
renderValueBox({
  scope<-input$selectedDMO
  valueBox(scope,caption = "SCOPE", color=bleu(8)[1], icon = "fa-glasses")
})


```

### NBRE DONNEES ALL
```{r}
renderValueBox({
    dataset <- dataf()
    #dataf <- dataf()
   nbrdata<-dim(dataset)[1]
  valueBox(nbrdata, caption = HTML("<b><u>Assiette pour cet écran: Nombre de Données total</b></u>" ) ,color=bleu(8)[2], icon = "fa-database")
      })
   
```

### NBRE DONNEES GRPE Valide
```{r}
renderValueBox({
  dataset <- datafgv()
  nbrdatafiltre<-dim(dataset)[1]
  valueBox(nbrdatafiltre, caption = "Parmi lesquelles : Données 'groupe' valides", color=bleu(8)[4], icon = "fa-award")
    })
```

### NBRE DONNEES GRPE Valide non obsolète 
```{r}
renderValueBox({
  dataset<-datafgvno()
   nbrdatafiltreno<-dim(dataset)[1]
  valueBox(nbrdatafiltreno, caption = "Parmi lesquelles : Données 'groupe' valides non obsolètes", color=bleu(8)[5], icon = "fa-sun")
})
```

### NBRE DONNEES GRPE Valide NO diffusée 
```{r}
renderValueBox({
   dataset<-datafgvnod()
   nbrdatafiltrenod<-dim(dataset)[1]
  valueBox(nbrdatafiltrenod, caption = "et Parmi lesquelles : Données 'groupe' valides non obsolètes diffusées", color=bleu(8)[6], icon = "fa-signal")
})
```

### NBRE DONNEES GRPE Valide NO et NON diffusée 
```{r}
renderValueBox({
  dataset<-datafgvnond()
  nbrdatafiltrenond<-dim(dataset)[1]
    valueBox(nbrdatafiltrenond, caption = "et Parmi lesquelles : Données 'groupe' valides non obsolètes non diffusées", color = bleu(8)[7], icon = "fa-deaf")
})
```


### NBRE DONNEES GRPE Valide obsolète 
```{r}
renderValueBox({
  dataset<-datafgvob()
  nbrdatafiltreob<-dim(dataset)[1]
  valueBox(nbrdatafiltreob, caption = "et Parmi lesquelles : Données 'groupe' valides obsolètes", color=bleu(8)[8], icon = "fa-trash")
})
```



Row {data-height=150}
-------------------------------------
### Diffusion et validation des données
```{r}
renderTable({
  dicodifval()
   }, rownames = TRUE)
```

### Points d'attention sur diffusion et validation
```{r}
 renderUI ({
padifval<-PADIFVAL()
sep="<br>"
p1=glue('<b>Situation à surveiller : {padifval[3]} données <u>non validées et diffusées</u></b>')
p2="=> peut venir du besoin de faire connaitre la donnée avant sa validation formelle"
p3=glue("<b>Situation à surveiller : {padifval[2]} données <u>validées et non diffusées</u></b>")
p4="=> peut venir d'une donnée en cours de non diffusée dans l'attente de fin de projet"
p5=glue("<br>Situation normale : les {padifval[4]} données <u>validées et diffusées</u>")
p6=glue("Situation normale : les {padifval[1]} données <u>non validées et non diffusées</u>(en cours de saisie)")
text<-paste(p1,p2,p3,p4,p5,p6,sep=sep )
HTML (text)
})
```



### Diffusion et obsolescence des données
```{r}
renderTable({
  dicodifobs()
   }, rownames = TRUE)
```


### Points d'attention sur diffusion et obsolescence
```{r}
renderUI ({
  padifobs<-PADIFOBS()
  sep="<br>"
  p1 =glue('<b>Situation à corriger : {padifobs[1]} données <u>obsolète et diffusées</u></b>')
  p2 ="=> les données obsolètes ne devraient pas être diffusées, <u>à corriger</u>"
  p3 =glue('<b>Situation à surveiller : {padifobs[3]} données  <u>non obsolète et non diffusées</u></b>')
  p4 ="=> peut venir d'une donnée en cours de non diffusée dans l'attente de fin de projet"
  p5 =glue('Situation normale : les {padifobs[2]} données <u>obsolètes et non diffusées</u>(donnée en fin de vie) ')
  p6 =glue('Situation normale : les {padifobs[4]} données <u>non obsolètes et diffusées</u>')
  text<-paste(p1,p2,p3,p4,p5,p6,sep=sep )
  HTML (text)
})
```


Row {data-height=200}
-------------------------------------
### Portée parmi données total 
```{r}
  renderPlot({
  dico<-dataf()
    x <- barplot(table(dico$portee), xaxt="n")
    labs <- paste(names(table(dico$portee)),"\n", table(dico$portee))
    text(cex=1, x=x, y= 100, labs, xpd=TRUE)
})
```

### Validation parmi données total 
```{r}
  renderPlot({
      dico<-dataf()
x <- barplot(table(dico$status_val), xaxt="n")
labs <- paste(names(table(dico$status_val)), "\n",table(dico$status_val))
text(cex=1, x=x,  y=100, labs, xpd=TRUE)
})
```

### Diffusion parmi données total 
```{r}
 renderPlot({
      dico<-dataf()
    x <- barplot(table(dico$status_dif), xaxt="n")
    labs <- paste(names(table(dico$status_dif)), "\n",table(dico$status_dif))
    text(cex=1, x=x, y=100, labs, xpd=TRUE)
})
```

### Obsolète parmi données total 
```{r}
 renderPlot({
      dico<-dataf()
  x <- barplot(table(dico$Obsolète), xaxt="n") 
  labs <- paste(names(table(dico$Obsolète)), "\n",table(dico$Obsolète)) 
  text(cex=1, x=x, y=100, labs, xpd=TRUE)
 })
```



2- Généralités (DGV) {data-orientation=rows}
=====================================  
Row {data-height=100}
-------------------------------------
### Is the SCOPE
```{r}
renderValueBox({
  scope<-input$selectedDMO
  valueBox(scope,caption = "SCOPE", color=bleu(8)[1], icon = "fa-glasses")
})

```


### NBRE DONNEES ALL
```{r}
renderValueBox({
    dataset <- dataf()
    nbrdata<-dim(dataset)[1] 
  valueBox(nbrdata, caption = "Pour mémoire : Nbr Données total",color=bleu(4)[2], icon = "fa-database")
})
```


### NBRE DONNEES GRPE Valide
```{r}
renderValueBox({
    dataset <- datafgv()
    nbrdatafiltre<-dim(dataset)[1] 
    valueBox (HTML(paste("<b><u>",nbrdatafiltre,"</b></u>")) , caption = HTML("<b><u>Assiette pour cet écran : Données groupe valide</b></u>"), color=bleu(4)[3], icon = "fa-award")
  })
```


### NBRE DONNEES GRPE Valide NO diffusée
```{r}
renderValueBox({
    dataset <- datafgvnod()
    nbrdatafiltrenod<-dim(dataset)[1] 
    valueBox(nbrdatafiltrenod, caption = "Pour info :  Données groupe valide non OBSOLETE diffusée", color=bleu(4)[4], icon = "fa-signal")
  })
```


Row {data-height=600}
-------------------------------------
### Nature de la donnée
```{r}
renderPlot({
  dico_filtre<-datafgv()
  dico_filtre$Nature <- ordered (dico_filtre$Nature, levels = c("Donnée métier", "Objet métier",  "Concept" ))
  x <- barplot(table(dico_filtre$Nature), xaxt="n")
  labs <- paste(names(table(dico_filtre$Nature)),"\n", table(dico_filtre$Nature))
  text(cex=1, x=x, y= 100, labs, xpd=TRUE)
}  
)

renderTable({
  dico_filtre<-datafgv()
  dico_filtre$Nature <- ordered (dico_filtre$Nature, levels = c("Donnée métier", "Objet métier",  "Concept" ))
  head(table(dico_filtre$Nature),4) 
   }, rownames = TRUE)
```


### Catégorie de donnée Prioritaire
```{r}
renderPlot({
    cdcp_filtre<-dataCDCPfgv() #abord filtrer DGV //// 
    #dico$`Catégorie de donnée à caractère prioritaire`[is.na(dico$`Catégorie de donnée à caractère prioritaire`)]<-"NA"
    toto<-table(cdcp_filtre$CDCP)
    titi<-toto[order(-toto)]
    if (length(titi) > 1) 
      {x<-barplot(titi [-1] ,  xaxt="n")
      labs <- paste( titi [-1])
      text(cex=1, x=x, y= 100, labs, xpd=TRUE) 
      }
    })


renderTable({
  cdcp_filtre<-dataCDCPfgv() #abord filtrer DGV ////  
  toto<-table(cdcp_filtre$CDCP)
  titi<-toto[order(-toto)]
  head(titi,10) 
   }, rownames = TRUE
  )
```

### Catégorie de donnée Personnelle
<!-- if pour gérer le cas ou  le il n'y a aucune CDCPerso -->
```{r}
renderPlot({
  dico_filtre<-datafgv()
    dico_filtre$`Catégorie de donnée à caractère personnel`[is.na(dico_filtre$`Catégorie de donnée à caractère personnel`)]<-"NA"
    toto<-table(dico_filtre$`Catégorie de donnée à caractère personnel`)
    titi<-toto[order(-toto)]
    if (length(titi)>1) {
    barplot(titi[-1] , cex.names=.5,las = 3) }
})


renderTable({
  dico_filtre<-datafgv()
    dico_filtre$`Catégorie de donnée à caractère personnel`[is.na(dico_filtre$`Catégorie de donnée à caractère personnel`)]<-"NA"
    toto<-table(dico_filtre$`Catégorie de donnée à caractère personnel`)
    titi<-toto[order(-toto)]
  titi
   }, rownames = TRUE
  )

```


3-Confidentialité/Criticité (DGV) {data-orientation=rows}
=====================================  
Row {data-height=100}
-------------------------------------
### Is the SCOPE
```{r}
renderValueBox({
  scope<-input$selectedDMO
  valueBox(scope,caption = "SCOPE", color=bleu(8)[1], icon = "fa-glasses")
})

```


### NBRE DONNEES ALL
```{r}
renderValueBox({
    dataset <- dataf()
    nbrdata<-dim(dataset)[1] 
  valueBox(nbrdata, caption = "Pour mémoire : Nbr Données total",color=bleu(4)[2], icon = "fa-database")
})
```


### NBRE DONNEES GRPE Valide
```{r}
renderValueBox({
    dataset <- datafgv()
    nbrdatafiltre<-dim(dataset)[1] 
    valueBox (HTML(paste("<b><u>",nbrdatafiltre,"</b></u>")) , caption = HTML("<b><u>Assiette pour cet écran : Données groupe valide</b></u>"), color=bleu(4)[3], icon = "fa-award")
  })
```


### NBRE DONNEES GRPE Valide NO diffusée
```{r}
renderValueBox({
    dataset <- datafgvnod()
    nbrdatafiltrenod<-dim(dataset)[1] 
    valueBox(nbrdatafiltrenod, caption = "Pour info :  Données groupe valide non OBSOLETE diffusée", color=bleu(4)[4], icon = "fa-signal")
  })
```



Row {data-height=350}
-------------------------------------

### Confidentialité
```{r}
renderPlot({
  dico_filtre<-datafgv()
  barplot(table(dico_filtre$`Exigence de confidentialité par défaut pouvant être modifiée selon l'usage`) , cex.names=1) 
})
```  


### Nature Confidentialité en Français
```{r}

renderPlot ({
  dico_filtre<-datafgv()
  toto<-dico_filtre$`Nature de la confidentialité`[dico_filtre$`Exigence de confidentialité par défaut pouvant être modifiée selon l'usage` %in% c("C2", "C3")]
  titi<-toto[!is.na(toto)]
  if (length(titi)>0 )
  {histowc(toto, rm1= FALSE, title = "Nombre de mots de \n la nature de confidentialité (Français) pour les C2/C3")}
  # nb1 <<- sum(titi==1)
  # nb_court<<-sum(titi<5 & titi>1)
  # nb_ok<<- sum(titi>4 & titi<11)
  # nb_long <<-sum(titi>10)
  # isNA
})

```




### Nature Confidentialité en Anglais
```{r}
renderPlot ({
  dico_filtre<-datafgv()
  toto<-dico_filtre$`Confidentiality nature`[dico_filtre$`Exigence de confidentialité par défaut pouvant être modifiée selon l'usage` %in% c("C2", "C3")]
  titi<-toto[!is.na(toto)]
  if (length(titi)>0 )
  {histowc(toto, rm1= FALSE, title = "Nombre de mots de \n la nature de confidentialité (Anglais) pour les C2/C3")}
})

```   


### Criticité
```{r}
renderPlot ({
  dico_filtre<-datafgv()
  #toto<-dico_filtre$`Cricité métier`
  dico_filtre$`Criticité métier` <- ordered (dico_filtre$`Criticité métier`, levels = c("CM0","CM1","CM2","CM3"))
  dico_filtre$`Criticité métier`[is.na(dico_filtre$`Criticité métier`)]<-"N/A"
  toto <- ordered (dico_filtre$`Criticité métier`, levels = c("CM0","CM1","CM2","CM3"))
  barplot(table(toto) , cex.names=1) 
  
})

```   


### Criticité et règles métier FR/EN
```{r}
renderPlotly({
    dico_filtre<- datafgv()
    #compter les RM
    toto<-dico_filtre
  toto$RM_FR<-  str_count(toto$`Règles de gestion métier (Français)`, "\n")+1
  toto$RM_FR[is.na(toto$`Règles de gestion métier (Français)`)]<-0
  toto$RM_EN<-  str_count(toto$`Règles de gestion métier (Anglais)`, "\n")+1
  toto$RM_EN[is.na(toto$`Règles de gestion métier (Anglais)`)]<-0
  titi<-data.frame(toto$`Criticité métier`,  toto$RM_FR, toto$RM_EN)
  colnames(titi) <- c('CM','RM_FR','RM_EN')
 tata<-sqldf("select CM,RM_FR,RM_EN , count (*) as NBRE from titi group by CM,RM_FR,RM_EN"  )
  longueur <- dim(tata)[1]
  #plot(titiF$RM+rnorm(longueur),titiE$RM+rnorm(longueur), col=toto$`Criticité métier`, pch = 20, cex= 0.1)
  #legend(30, 10, legend=levels(toto$`Criticité métier`),        col=c(1:4), pch =20, cex=1)
pal <- c("red", "blue", "green")
  plot_ly(tata, x = tata$RM_FR+rnorm(longueur)*0.2, y = tata$RM_EN+rnorm(longueur)*0.2,  type = 'scatter',
       mode = "markers", color = tata$CM , size =tata$NBRE*2,  colors = pal, symbol = tata$CM, symbols = c('circle','x','0')) %>%
    layout(shapes = list(list(
    type = "line", 
    x0 = 0, 
    x1 = max(tata$RM_EN, tata$RM_FR), 
    xref = "x",
    y0 = 0, 
    y1 = max(tata$RM_EN, tata$RM_FR),
    yref = "y",
    line = list(color = "blue")
  )))
    
})
```




Row {data-height=350}
-------------------------------------

### Confidentialité
```{r}
renderTable({
  dico_filtre<-datafgv()
    toto<-table(dico_filtre$`Exigence de confidentialité par défaut pouvant être modifiée selon l'usage`)
    toto
   }, rownames = TRUE
  )

```

### Points d'attention sur Confidentialité en Français
```{r}
sliderInput("range", "Tranche de  valeurs acceptables",
                  min = 1, max = 500,
                  value = c(20,50), width = "100%")


renderUI ({
  dico_filtre<- datafgv()
  toto<-dico_filtre[dico_filtre$`Exigence de confidentialité par défaut pouvant être modifiée selon l'usage` %in% c("C2", "C3"), ]$`Nature de la confidentialité`
      #isNA<-0 
      nb1<-0
      nb_ok<-0
      nb_court<-0
      nb_long<-0

    if (length(toto)>0)
    {
      minlg<-input$range[1]
      maxlg<-input$range[2]
      titi<-sapply(toto, wordcount, sep = " ")
      moy<- round(mean(titi, na.rm = T), 2)
      maxi<- round(max(titi, na.rm = T), 2)
      mini<- round(min(titi, na.rm = T), 2)
      isNA <- sum(is.na(toto))
      nonNA <- sum(!is.na(toto))
      all <- isNA + nonNA
      titi<-titi[!is.na(titi) & !is.na(toto)]
      titi<-titi[(titi!=0)]
      nb1 <- sum(titi==1)
      nb_court<-sum(titi<minlg & titi>1)
      nb_ok<- sum( titi>minlg-1  & titi<maxlg+1 ) 
      nb_long <-sum(titi>maxlg)
      }
      p1 = glue("<b>Situation à <u>corriger</u> :  aucun mot ({isNA} cas) ou un seul mot ({nb1} cas) dans la description</b>")
      p2 = glue("Situation à surveiller :  {nb_court}  descriptions une peu courtes (entre 2 et {minlg} mots)")
      p3 = glue("Situation à surveiller :  {nb_long}  descriptions une peu longues (plus de  {maxlg} mots)")
      p4 = glue("Situation normale : {nb_ok} descriptions entre  {minlg} et  {maxlg} mots pour la nature de confidentialité")
      p5 = glue("(sur : {nb1+nb_ok+nb_court+nb_long} descriptions non vides au total)")
      p6 = glue("(grand total : {isNA+nb1+nb_ok+nb_court+nb_long})")
      sep="<br>"
      text<-paste(p1,p2,p3,p4,p5,p6,sep=sep )
      HTML (text)
})
```   


### Points d'attention sur Confidentialité en Anglais
```{r}

renderUI ({
  dico_filtre<- datafgv()
  toto<-dico_filtre[dico_filtre$`Exigence de confidentialité par défaut pouvant être modifiée selon l'usage` %in% c("C2", "C3"), ]$`Confidentiality nature`
      isNA<-0 
      nb1<-0
      nb_ok<-0
      nb_court<-0
      nb_long<-0

    if (length(toto)>0)
    {
      minlg<-input$range[1]
      maxlg<-input$range[2]
      titi<-sapply(toto, wordcount, sep = " ")
      moy<- round(mean(titi, na.rm = T), 2)
      maxi<<- round(max(titi, na.rm = T), 2)
      mini<<- round(min(titi, na.rm = T), 2)
      isNA <<- sum(is.na(toto))
      nonNA <- sum(!is.na(toto))
      all <- isNA + nonNA
      titi<-titi[!is.na(titi) & !is.na(toto)]
      titi<-titi[(titi!=0)]
      nb1 <- sum(titi==1)
      nb_court<-sum(titi<minlg & titi>1)
      nb_ok<- sum( titi>minlg-1  & titi<maxlg+1 ) 
      nb_long <-sum(titi>maxlg)
      }
      p1 = glue("<b>Situation à <u>corriger</u> :  aucun mot ({isNA} cas) ou un seul mot ({nb1} cas) dans la description</b>")
      p2 = glue("Situation à surveiller :  {nb_court}  descriptions une peu courtes (entre 2 et {minlg} mots)")
      p3 = glue("Situation à surveiller :  {nb_long}  descriptions une peu longues (plus de  {maxlg} mots)")
      p4 = glue("Situation normale : {nb_ok} descriptions entre  {minlg} et  {maxlg} mots pour la nature de confidentialité")
      p5 = glue("(sur : {nb1+nb_ok+nb_court+nb_long} descriptions non vides au total)")
      p6 = glue("(grand total : {isNA+nb1+nb_ok+nb_court+nb_long})")
      sep="<br>"
      text<-paste(p1,p2,p3,p4,p5,p6,sep=sep )
      HTML (text)
})
```

### Criticité et règles métier FR
```{r}
renderPlot({
    dico_filtre<- datafgv()
    #compter les RM
    toto<-dico_filtre
  toto$RM_FR<-  str_count(toto$`Règles de gestion métier (Français)`, "\n")+1
  toto$RM_FR[is.na(toto$`Règles de gestion métier (Français)`)]<-0
       p <- ggplot(toto, aes(x=`Criticité métier`, y=RM_FR  )) +   geom_boxplot()
       p
  })
```

### Criticité et règles métier EN
```{r}
renderPlot({
    dico_filtre<- datafgv()
    #compter les RM
    toto<-dico_filtre
    toto$RM_EN<-  str_count(toto$`Règles de gestion métier (Anglais)`, "\n")+1
    toto$RM_EN[is.na(toto$`Règles de gestion métier (Anglais)`)]<-0
     p <- ggplot(toto, aes(x=`Criticité métier`, y=RM_EN  )) +   geom_boxplot()
     p
  })
```


4-Longueur texte FR (DGV) {data-orientation=rows}
=====================================  
Row {data-height=100}
-------------------------------------
-------------------------------------
### Is the SCOPE
```{r}
renderValueBox({
  scope<-input$selectedDMO
  valueBox(scope,caption = "SCOPE", color=bleu(8)[1], icon = "fa-glasses")
})

```


### NBRE DONNEES ALL
```{r}
renderValueBox({
    dataset <- dataf()
    nbrdata<-dim(dataset)[1] 
  valueBox(nbrdata, caption = "Pour mémoire : Nbr Données total",color=bleu(4)[2], icon = "fa-database")
})
```


### NBRE DONNEES GRPE Valide
```{r}
renderValueBox({
    dataset <- datafgv()
    nbrdatafiltre<-dim(dataset)[1] 
    valueBox (HTML(paste("<b><u>",nbrdatafiltre,"</b></u>")) , caption = HTML("<b><u>Assiette pour cet écran : Données groupe valide</b></u>"), color=bleu(4)[3], icon = "fa-award")
  })
```


### NBRE DONNEES GRPE Valide NO diffusée
```{r}
renderValueBox({
    dataset <- datafgvnod()
    nbrdatafiltrenod<-dim(dataset)[1] 
    valueBox(nbrdatafiltrenod, caption = "Pour info :  Données groupe valide non OBSOLETE diffusée", color=bleu(4)[4], icon = "fa-signal")
  })
```



Row {data-height=300}
-------------------------------------
### Nombre de mots TERME Français
```{r}
renderPlot ({
  dico_filtre<-datafgv()
  toto<-dico_filtre$`Terme (Français)`
  histowc(toto, title = "Nombre de mots dans le terme en Français")
})
```

### Nombre de lettres TERME Français
```{r}
renderPlot ({
    dico_filtre<-datafgv()
  toto<-dico_filtre$`Terme (Français)`
  histolt(toto)
})
```   

### Points d'attention sur le terme en Français
```{r}
sliderInput("rangeterme", "Tranche de termes acceptable FR",
                  min = 1, max = 200,
                  value = c(10,30), width = "100%")
sliderInput("rangelt", "Nb minimum de lettres du terme FR ",
                  min = 1, max = 50,
                  value = c(4), width = "100%")

renderUI ({
        mintr<-input$rangeterme[1]
      maxtr<-input$rangeterme[2]
      minlt <- input$rangelt[1]
  dico_filtre<- datafgv()
toto<-dico_filtre$`Terme (Français)`
 titi<-sapply(toto, wordcount, sep = " ")
 moy<- round(mean(titi, na.rm = T), 2)
  maxi<<- round(max(titi, na.rm = T), 2)
  mini<<- round(min(titi, na.rm = T), 2)
  isNA <<- sum(is.na(toto))
  nonNA <- sum(!is.na(toto))
  all <- isNA + nonNA
  titi<-titi[!is.na(titi)]
  titi<-titi[(titi!=0)]
  nb1 <- sum(titi==1)
  nb_ok<- sum(titi>mintr-1 & titi<maxtr+1)
  nb_long <-sum(titi>maxtr)
  nb_court <-sum(titi<mintr)
  toto[is.na(toto)]<-"" # gerer l'absence de terme 
  titi <- nchar(toto)
  lt_court <- sum(titi<minlt)

  #### Pour les termes en français 
  p1 = glue("Situation à <u>corriger</u> :  aucun mot pour le terme ({isNA} cas)")
  p2 = glue("Situation à surveiller :  {nb_long} cas de  termes une peu longs (plus de {maxtr} mots)")
  p2bis = glue("Situation à surveiller :  {nb_court} cas de  termes une peu court (moins de {mintr} mots)")
  p3 = glue("Situation normale : {nb_ok} cas de termes entre {mintr} et {maxtr}  mots")
  p4 = glue("A surveiller également :  {lt_court} termes avec moins de {minlt}  lettres")
  p5 = glue("(sur :{nb_ok+nb_long} descriptions non vides au total)")
  sep="<br>"
  text<-paste(p1,p2, p2bis,p3,p4,p5,sep=sep )
  HTML (text)
})
```   


Row {data-height=300}
-------------------------------------
### Nombre de mots  DEFINITION Français
```{r}
renderPlot ({
    dico_filtre<-datafgv()
toto<-dico_filtre$`Définition (Français)`
histowc(toto, title = "Nombre de mots dans la définition en Français")
})
```

### Nombre de lettres DEFINITION Français
```{r}
renderPlot ({
    dico_filtre<-datafgv()
    toto<-dico_filtre$`Définition (Français)`
histolt(toto)
})
```   

### Points d'attention sur la définition en Français
```{r}
sliderInput("rangedf", "Tranche de mot de la définition acceptable FR",
                  min = 1, max = 500,
                  value = c(10,30), width = "100%")
sliderInput("rangedflt", "Nb minimum de lettres de la definition FR ",
                  min = 1, max = 100,
                  value = c(4), width = "100%")


renderUI ({
          mindf<-input$rangedf[1]
      maxdf<-input$rangedf[2]
      mindflt <- input$rangedflt[1]
  dico_filtre<- datafgv()
toto<-dico_filtre$`Définition (Français)`
 titi<-sapply(toto, wordcount, sep = " ")
 moy<- round(mean(titi, na.rm = T), 2)
  maxi<<- round(max(titi, na.rm = T), 2)
  mini<<- round(min(titi, na.rm = T), 2)
  isNA <<- sum(is.na(toto))
  nonNA <- sum(!is.na(toto))
  all <- isNA + nonNA
  titi<-titi[!is.na(titi)]
  titi<-titi[(titi!=0)]
  nb1 <- sum(titi==1)
  nb_ok<- sum(titi>mindf-1 & titi<maxdf+1)
  nb_court<- sum(titi<mindf)
  nb_long <-sum(titi>maxdf)
  toto[is.na(toto)]<-"" # gerer l'absence de terme 
titi <- nchar(toto)
 lt_court <- sum(titi<mindflt)
  
#### Pour les définitions en français 
  p1 = glue(" Situation à <u>corriger</u> :  aucun mot pour la définition ({isNA} cas)")
  p2 = glue("Situation à surveiller :  {nb_long} cas de definitions une peu longues (plus de {maxdf} mots)")
  p3 = glue("Situation à surveiller :  {nb_court} cas de  définitions une peu courtes (moins de {mindf} mots)")
  p4 = glue("Situation normale : {nb_ok} définitions entre {mindf} et {maxdf} mots")
  p5 = glue("A surveiller également : les {lt_court} définitions avec moins de {mindflt} lettres")
  p6= glue("(sur : {nb_ok+nb_long+nb_court} définitions non vides au total)")
  sep="<br>"
  text<-paste(p1,p2,p3,p4,p5,p6,sep=sep )
  HTML (text)
 })
``` 



4-Longueur texte UK (DGV) {data-orientation=rows}
=====================================  
Row {data-height=100}
-------------------------------------
### Is the SCOPE
```{r}
renderValueBox({
  scope<-input$selectedDMO
  valueBox(scope,caption = "SCOPE", color=bleu(8)[1], icon = "fa-glasses")
})

```


### NBRE DONNEES ALL
```{r}
renderValueBox({
    dataset <- dataf()
    nbrdata<-dim(dataset)[1] 
  valueBox(nbrdata, caption = "Pour mémoire : Nbr Données total",color=bleu(4)[2], icon = "fa-database")
})
```


### NBRE DONNEES GRPE Valide
```{r}
renderValueBox({
    dataset <- datafgv()
    nbrdatafiltre<-dim(dataset)[1] 
    valueBox (HTML(paste("<b><u>",nbrdatafiltre,"</b></u>")) , caption = HTML("<b><u>Assiette pour cet écran : Données groupe valide</b></u>"), color=bleu(4)[3], icon = "fa-award")
  })
```


### NBRE DONNEES GRPE Valide NO diffusée
```{r}
renderValueBox({
    dataset <- datafgvnod()
    nbrdatafiltrenod<-dim(dataset)[1] 
    valueBox(nbrdatafiltrenod, caption = "Pour info :  Données groupe valide non OBSOLETE diffusée", color=bleu(4)[4], icon = "fa-signal")
  })
```



Row {data-height=300}
-------------------------------------
### Nombre de mots TERME Anglais
```{r}
renderPlot ({
  dico_filtre<-datafgv()
  toto<-dico_filtre$`Terme (Anglais)`
  histowc(toto, title = "Nombre de mots dans le terme en Anglais")
})
```

### Nombre de lettres TERME Anglais
```{r}
renderPlot ({
    dico_filtre<-datafgv()
  toto<-dico_filtre$`Terme (Anglais)`
  histolt(toto)
})
```   

### Points d'attention sur le terme en Anglais
```{r}

sliderInput("rangetermeEN", "Tranche de termes acceptable EN",
                  min = 1, max = 200,
                  value = c(10,30), width = "100%")
sliderInput("rangeltEN", "Nb minimum de lettres du terme EN",
                  min = 1, max = 50,
                  value = c(4), width = "100%")

renderUI ({
        mintr<-input$rangetermeEN[1]
      maxtr<-input$rangetermeEN[2]
      minlt <- input$rangeltEN[1]
  dico_filtre<- datafgv()
toto<-dico_filtre$`Terme (Anglais)`
 titi<-sapply(toto, wordcount, sep = " ")
 moy<- round(mean(titi, na.rm = T), 2)
  maxi<<- round(max(titi, na.rm = T), 2)
  mini<<- round(min(titi, na.rm = T), 2)
  isNA <<- sum(is.na(toto))
  nonNA <- sum(!is.na(toto))
  all <- isNA + nonNA
  titi<-titi[!is.na(titi)]
  titi<-titi[(titi!=0)]
  nb1 <- sum(titi==1)
  nb_ok<- sum(titi>mintr-1 & titi<maxtr+1)
  nb_long <-sum(titi>maxtr)
  nb_court <-sum(titi<mintr)
  toto[is.na(toto)]<-"" # gerer l'absence de terme 
  titi <- nchar(toto)
  lt_court <- sum(titi<minlt)

  #### Pour les termes en français 
  p1 = glue("Situation à <u>corriger</u> :  aucun mot pour le terme ({isNA} cas)")
  p2 = glue("Situation à surveiller :  {nb_long} cas de  termes une peu longs (plus de {maxtr} mots)")
  p2bis = glue("Situation à surveiller :  {nb_court} cas de  termes une peu court (moins de {mintr} mots)")
  p3 = glue("Situation normale : {nb_ok} cas de termes entre {mintr} et {maxtr}  mots")
  p4 = glue("A surveiller également :  {lt_court} termes avec moins de {minlt}  lettres")
  p5 = glue("(sur :{nb_ok+nb_long} descriptions non vides au total)")
  sep="<br>"
  text<-paste(p1,p2, p2bis,p3,p4,p5,sep=sep )
  HTML (text)
})
```   


Row {data-height=300}
-------------------------------------
### Nombre de mots  DEFINITION Anglais
```{r}
renderPlot ({
    dico_filtre<-datafgv()
toto<-dico_filtre$`Définition (Anglais)`
histowc(toto, title = "Nombre de mots dans la définition en Anglais")
})
```

### Nombre de lettres DEFINITION Anglais
```{r}
renderPlot ({
    dico_filtre<-datafgv()
    toto<-dico_filtre$`Définition (Anglais)`
histolt(toto)
})
```   

### Points d'attention sur la définition en Anglais
```{r}

sliderInput("rangedfEN", "Tranche de mot de la définition acceptable EN",
                  min = 1, max = 500,
                  value = c(10,30), width = "100%")
sliderInput("rangedfltEN", "Nb minimum de lettres de la definition EN",
                  min = 1, max = 100,
                  value = c(4), width = "100%")


renderUI ({
          mindf<-input$rangedfEN[1]
      maxdf<-input$rangedfEN[2]
      mindflt <- input$rangedfltEN[1]
      dico_filtre<- datafgv()
toto<-dico_filtre$`Définition (Anglais)`
 titi<-sapply(toto, wordcount, sep = " ")
 moy<- round(mean(titi, na.rm = T), 2)
  maxi<<- round(max(titi, na.rm = T), 2)
  mini<<- round(min(titi, na.rm = T), 2)
  isNA <<- sum(is.na(toto))
  nonNA <- sum(!is.na(toto))
  all <- isNA + nonNA
  titi<-titi[!is.na(titi)]
  titi<-titi[(titi!=0)]
  nb1 <- sum(titi==1)
  nb_ok<- sum(titi>mindf-1 & titi<maxdf+1)
  nb_court<- sum(titi<mindf)
  nb_long <-sum(titi>maxdf)
toto[is.na(toto)]<-"" # gerer l'absence de terme 
  titi <- nchar(toto)
 lt_court <- sum(titi<mindflt)
  
#### Pour les définitions en français 
  p1 = glue(" Situation à <u>corriger</u> :  aucun mot pour la définition ({isNA} cas)")
  p2 = glue("Situation à surveiller :  {nb_long} cas de definitions une peu longues (plus de {maxdf} mots)")
  p3 = glue("Situation à surveiller :  {nb_court} cas de  définitions une peu courtes (moins de {mindf} mots)")
  p4 = glue("Situation normale : {nb_ok} définitions entre {mindf} et {maxdf} mots")
  p5 = glue("A surveiller également : les {lt_court} définitions avec moins de {mindflt} lettres")
  p6= glue("(sur : {nb_ok+nb_long+nb_court} définitions non vides au total)")
  sep="<br>"
  text<-paste(p1,p2,p3,p4,p5,p6,sep=sep )
  HTML (text)
 })
``` 


6-Liste de valeurs (DGV) {data-orientation=rows}
=====================================  
Row {data-height=100}
-------------------------------------
### Is the SCOPE
```{r}
renderValueBox({
  scope<-input$selectedDMO
  valueBox(scope,caption = "SCOPE", color=bleu(8)[1], icon = "fa-glasses")
})
```

### NBRE DONNEES ALL
```{r}
renderValueBox({
    dataset <- dataf()
    nbrdata<-dim(dataset)[1] 
  valueBox(nbrdata, caption = "Pour mémoire : Nbr Données total",color=bleu(4)[2], icon = "fa-database")
})
```

### NBRE DONNEES GRPE Valide
```{r}
renderValueBox({
    dataset <- datafgv()
    nbrdatafiltre<-dim(dataset)[1] 
    valueBox (HTML(paste("<b><u>",nbrdatafiltre,"</b></u>")) , caption = HTML("<b><u>Assiette pour cet écran : Données groupe valide</b></u>"), color=bleu(4)[3], icon = "fa-award")
  })
```

### NBRE DONNEES GRPE Valide NO diffusée
```{r}
renderValueBox({
    dataset <- datafgvnod()
    nbrdatafiltrenod<-dim(dataset)[1] 
    valueBox(nbrdatafiltrenod, caption = "Pour info :  Données groupe valide non OBSOLETE diffusée", color=bleu(4)[4], icon = "fa-signal")
  })
```


Row {data-height=300}
-------------------------------------
### LISTE DE VALEURS Français
```{r}
# Liste des valeurs
renderPlot({
  dico_filtre<-datafgv()
  toto<-as.data.frame(dico_filtre$`Liste de valeurs (Français)`)
  titi<-sapply(FUN = str_count , X=toto, "\n")
  titi10 <- sum(is.na(titi))       # vide => pas de valeurs
  titi11 <- sum(titi==0,na.rm = T) # pas de saut  pas vide => 1 valeur
  titi12 <- sum(titi==1,na.rm = T) # 1 saut =>  2 valeurs
  titi13 <- sum(titi==2,na.rm = T) # 2 saut =>  3 valeurs
  tata<-titi[!is.na(titi)]   #=> là ou on a des valeurs
  ct_okf <- sum(titi>1 & titi<40,na.rm = T)
  ct_ckf <- sum(titi>39 & titi<100,na.rm = T)
  ct_kof <- sum(titi>99,na.rm = T)
  #summary (titi)
  if (length(tata)>0 )
  {hist(tata, breaks = 400 , main = "Nombre de valeurs", xlab = "Français")}
  
})
```


### LISTE DE VALEURS Anglais
```{r}
# Liste des valeurs
renderPlot({
  dico_filtre<-datafgv()
  toto2<-as.data.frame(dico_filtre$`Liste de valeurs (Anglais)`)
  titi2<-sapply(FUN = str_count , X=toto2, "\n")
  titi20 <- sum(is.na(titi2))       # vide => pas de valeurs
  titi21 <- sum(titi2==0,na.rm = T) # pas de saut  pas vide => 1 valeur
  titi22 <- sum(titi2==1,na.rm = T) # 1 saut =>  2 valeurs
  titi23 <- sum(titi2==2,na.rm = T) # 2 saut =>  3 valeurs
  tata2<-titi2[!is.na(titi2)]   #=> là ou on a des valeurs
  ct_oke <- sum(titi2>1 & titi2<40,na.rm = T)
  ct_cke <- sum(titi2>39 & titi2<100,na.rm = T)
  ct_koe <- sum(titi2>99,na.rm = T)
    if (length(tata2)>0 )
  {hist(tata2, breaks = 400 , main = "Nombre de valeurs", xlab = "Anglais")}
  
})
```



Row {data-height=300}
-------------------------------------
### LISTES des Valeurs comparées Francais et Anglais
```{r}
renderPlot({
  dico_filtre<-datafgv()
  toto2<-as.data.frame(dico_filtre$`Liste de valeurs (Anglais)`)
  titi2<-sapply(FUN = str_count , X=toto2, "\n")
  toto<-as.data.frame(dico_filtre$`Liste de valeurs (Français)`)
  titi<-sapply(FUN = str_count , X=toto, "\n")
titiall<-as.data.frame(cbind(titi,titi2))
colnames(titiall)<-c('FR','EN')
ggplot(titiall,
       aes(x=FR,
           y=EN))+
  geom_point(size=1)+
geom_abline(intercept = 0, slope = 1, color="red", size = 0.5)+
    theme_bw()
})
```

### Points d'attention
####  LISTES DE VALEURS (Français/Anglais)
```{r}
renderUI ({
  dico_filtre<- datafgv()
   toto<-as.data.frame(dico_filtre$`Liste de valeurs (Français)`)
  titi<-sapply(FUN = str_count , X=toto, "\n")
   ct_okf <- sum(titi>1 & titi<40,na.rm = T)
  ct_ckf <- sum(titi>39 & titi<100,na.rm = T)
  ct_kof <- sum(titi>99,na.rm = T)
  
toto2<-as.data.frame(dico_filtre$`Liste de valeurs (Anglais)`)
  titi2<-sapply(FUN = str_count , X=toto2, "\n")
    tata2<-titi2[!is.na(titi2)]   #=> là ou on a des valeurs
  ct_oke <- sum(titi2>1 & titi<40,na.rm = T)
  ct_cke <- sum(titi2>39 & titi<100,na.rm = T)
  ct_koe <- sum(titi2>99,na.rm = T)
  titi10 <- sum(is.na(titi))  
  titi20 <- sum(is.na(titi2)) 
   
p1 = "Pour les concepts de nature données métier, on est supposé avoir au moins une valeur."
p2 = glue("(ici {titi10} ({titi20} en anglais) données sans valeurs toute nature confondue) ")
p3 = "Voir un analyse limitée aux natures 'donnée metier' la page 'Indicateur de complétude ')<br>"
p4 = glue("Situation normale : les {ct_okf} ( {ct_oke} en anglais) concepts avec quelques valeurs (de 2 à 40).")
p5 = glue("Situation à <u>surveiller</u>  : les {ct_ckf} ({ct_cke} en anglais) concepts avec entre 40 et 100 valeurs.")
p6 = glue("On peut s'interroger sur les  {ct_kof} ({ct_koe} en anglais) cas avec très grand nombre de valeur de données (au dela de 100 environ) <br>")
p7 = "Par ailleurs, on peut voir si on a le même nombre de valeur en Francais et en Anglais avec le nuage de points"
p8 = "(il est questionnable d'avoir des observations éloignées de la 1ere bissectrice avec une différence importante entre le nombre de valeur en français et anglais)"

 sep="<br>"
  text<-paste(p1,p2,p3,p4,p5,p6,p7,p8,sep=sep )
  HTML (text)
})
```




7-Dates (DGV) {data-orientation=rows}
=====================================  
Row {data-height=100}
-------------------------------------
### Is the SCOPE
```{r}
renderValueBox({
  scope<-input$selectedDMO
  valueBox(scope,caption = "SCOPE", color=bleu(8)[1], icon = "fa-glasses")
})
```

### NBRE DONNEES ALL
```{r}
renderValueBox({
    dataset <- dataf()
    nbrdata<-dim(dataset)[1] 
  valueBox(nbrdata, caption = "Pour mémoire : Nbr Données total",color=bleu(4)[2], icon = "fa-database")
})
```

### NBRE DONNEES GRPE Valide
```{r}
renderValueBox({
    dataset <- datafgv()
    nbrdatafiltre<-dim(dataset)[1] 
    valueBox (HTML(paste("<b><u>",nbrdatafiltre,"</b></u>")) , caption = HTML("<b><u>Assiette pour cet écran : Données groupe valide</b></u>"), color=bleu(4)[3], icon = "fa-award")
  })
```

### NBRE DONNEES GRPE Valide NO diffusée
```{r}
renderValueBox({
    dataset <- datafgvnod()
    nbrdatafiltrenod<-dim(dataset)[1] 
    valueBox(nbrdatafiltrenod, caption = "Pour info :  Données groupe valide non OBSOLETE diffusée", color=bleu(4)[4], icon = "fa-signal")
  })
```


Row {data-height=300}
-------------------------------------
###  DATA CREATION
```{r}
# all dates 
renderPlot( {
  date_all = date_all()
  date.c = date_all[,"date.c"]
datedens(date.c, "Date de création")
})

```

###  DATA VALIDATION
```{r}
# 
renderPlot( {
  date_all = date_all()
  date.v = date_all[,"date.v"]
datedens(date.v, "Date de validation")
})
```


###  DATA MODIFICATION
```{r}
# 
renderPlot( {
  date_all = date_all()
  date.m = date_all[,"date.m"]
datedens(date.m, "Date de modification")
})
```

###  DATA OBSOLETE
```{r}
# 
renderPlot( {
  date_all = date_all()
  date.o = date_all[,"date.o"]
datedens(date.o, "Date d'obsolesence")
})
```


Row {data-height=300}
-------------------------------------
###  DATA CREATION
```{r}
renderUI({
  date_all = date_all()
  date.c = date_all[,"date.c"]
df<-as.data.frame(summary(as.data.frame(date.c)))

dt_ck = sum(date.c<date(x = "2012-01-01")& date.c>=date(x = "2008-01-01"),na.rm = TRUE)
dt_ko1 = sum(date.c<date(x = "2008-01-01"),na.rm = TRUE)
dt_ko2 = sum(date.c>Sys.Date(),na.rm = TRUE)
dt_ok = sum(date.c<=Sys.Date() & date.c>=date(x = "2012-01-01"),na.rm = TRUE)

p1= glue("Les dates de création s'étendent de {df[1,3]} à {df[6,3]} <br>")
p2= glue("Situation à corriger  :  {dt_ko1} dates antérieures à 2008 et  {dt_ko2} dates postérieures à la date du jour")
p3= glue("Situation à surveiller :   {dt_ck} dates antérieures à 2012 (tout en étant postérieures à 2008)<br>")
p4 = glue("(sur un total de {dt_ck+dt_ko1+dt_ko2+dt_ok} dates au total)")
 sep="<br>"
  text<-paste(p1,p2,p3,p4,sep=sep )
  HTML (text)
})
```


###  DATA VALIDATION
```{r}
renderUI({
  date_all = date_all()
  date.v = date_all[,"date.v"]
df<-as.data.frame(summary(as.data.frame(date.v)))

dt_ck = sum(date.v<date(x = "2012-01-01")& date.v>=date(x = "2008-01-01"),na.rm = TRUE)
dt_ko1 = sum(date.v<date(x = "2008-01-01"),na.rm = TRUE)
dt_ko2 = sum(date.v>Sys.Date(),na.rm = TRUE)
dt_ok = sum(date.v<=Sys.Date() & date.v>=date(x = "2012-01-01"),na.rm = TRUE)
p1= glue("Les dates de validation s'étendent de {df[1,3]} à {df[6,3]} <br>")
p2= glue("Situation à corriger  :  {dt_ko1} dates antérieures à 2008 et  {dt_ko2} dates postérieures à la date du jour")
p3= glue("Situation à surveiller :   {dt_ck} dates antérieures à 2012 (tout en étant postérieures à 2008)<br>")
p4 = glue("(sur un total de {dt_ck+dt_ko1+dt_ko2+dt_ok} dates au total)")
 sep="<br>"
  text<-paste(p1,p2,p3,p4,sep=sep )
  HTML (text)
})
```


###  DATA MODIFICATION
```{r}
renderUI({
  date_all = date_all()
  date.m = date_all[,"date.m"]
df<-as.data.frame(summary(as.data.frame(date.m)))

dt_ck = sum(date.m<date(x = "2012-01-01")& date.m>=date(x = "2008-01-01"),na.rm = TRUE)
dt_ko1 = sum(date.m<date(x = "2008-01-01"),na.rm = TRUE)
dt_ko2 = sum(date.m>Sys.Date(),na.rm = TRUE)
dt_ok = sum(date.m<=Sys.Date() & date.m>=date(x = "2012-01-01"),na.rm = TRUE)
p1= glue("Les dates de modification s'étendent de {df[1,3]} à {df[6,3]} <br>")
p2= glue("Situation à corriger  :  {dt_ko1} dates antérieures à 2008 et  {dt_ko2} dates postérieures à la date du jour")
p3= glue("Situation à surveiller :   {dt_ck} dates antérieures à 2012 (tout en étant postérieures à 2008)<br>")
p4 = glue("(sur un total de {dt_ck+dt_ko1+dt_ko2+dt_ok} dates au total)")
 sep="<br>"
  text<-paste(p1,p2,p3,p4,sep=sep )
  HTML (text)
})
```

###  DATA OBSOLETE
```{r}
renderUI({
  date_all = date_all()
  date.o = date_all[,"date.o"]
df<-as.data.frame(summary(as.data.frame(date.o)))

dt_ck = sum(date.o<date(x = "2012-01-01")& date.o>=date(x = "2008-01-01"),na.rm = TRUE)
dt_ko1 = sum(date.o<date(x = "2008-01-01"),na.rm = TRUE)
dt_ko2 = sum(date.o>Sys.Date(),na.rm = TRUE)
dt_ok = sum(date.o<=Sys.Date() & date.o>=date(x = "2012-01-01"),na.rm = TRUE)
p1= glue("Les dates d'obsolescence s'étendent de {df[1,3]} à {df[6,3]} <br>")
p2= glue("Situation à corriger  :  {dt_ko1} dates antérieures à 2008 et  {dt_ko2} dates postérieures à la date du jour")
p3= glue("Situation à surveiller :   {dt_ck} dates antérieures à 2012 (tout en étant postérieures à 2008)<br>")
p4 = glue("(sur un total de {dt_ck+dt_ko1+dt_ko2+dt_ok} dates au total)")
 sep="<br>"
  text<-paste(p1,p2,p3,p4,sep=sep )
  HTML (text)
})
```


8-Dates Comparaisons (DGV)  {data-orientation=rows}
=====================================  
Row {data-height=100}
-------------------------------------
### Is the SCOPE
```{r}
renderValueBox({
  scope<-input$selectedDMO
  valueBox(scope,caption = "SCOPE", color=bleu(8)[1], icon = "fa-glasses")
})
```

### NBRE DONNEES ALL
```{r}
renderValueBox({
    dataset <- dataf()
    nbrdata<-dim(dataset)[1] 
  valueBox(nbrdata, caption = "Pour mémoire : Nbr Données total",color=bleu(4)[2], icon = "fa-database")
})
```

### NBRE DONNEES GRPE Valide
```{r}
renderValueBox({
    dataset <- datafgv()
    nbrdatafiltre<-dim(dataset)[1] 
    valueBox (HTML(paste("<b><u>",nbrdatafiltre,"</b></u>")) , caption = HTML("<b><u>Assiette pour cet écran : Données groupe valide</b></u>"), color=bleu(4)[3], icon = "fa-award")
  })
```

### NBRE DONNEES GRPE Valide NO diffusée
```{r}
renderValueBox({
    dataset <- datafgvnod()
    nbrdatafiltrenod<-dim(dataset)[1] 
    valueBox(nbrdatafiltrenod, caption = "Pour info :  Données groupe valide non OBSOLETE diffusée", color=bleu(4)[4], icon = "fa-signal")
  })
```


Row {data-height=250}
-------------------------------------
###  DATES CREATION-VALIDATION
```{r}
renderPlot({
  date_all = date_all()
  date.cv = date_all[,c("date.c", "date.v")]
  if (sum(!(is.na(date.cv)))>0)
  {plot(date.cv,pch = 20 , cex = 0.5)
    abline(0,1, col = 'red')
  }
})
```

###  DATES VALIDATION-MODIFICATION
```{r}
renderPlot({
  date_all = date_all()
  date.vm = date_all[,c("date.v", "date.m")]
  if (sum(!(is.na(date.vm)))>0)
  {plot(date.vm,pch = 20 , cex = 0.5)
    abline(0,1, col = 'red')}
})
```


###  DATES MODIFICATION-OBSOLETE
```{r}
renderPlot({
  date_all = date_all()
  date.om = date_all[,c("date.o", "date.m")]
if (sum(!((is.na(date.om[,1]) | is.na(date.om[,2]))))>0)
{plot(date.om,pch = 20 , cex = 0.5)
abline(0,1, col = 'red')}
})
```


Row {data-height=50}
-------------------------------------
### 
```{r}
renderUI({
  date_all = date_all()
  date.c = date_all$date.c
  date.v = date_all$date.v
  p1= glue("la date de validation doit être postérieure à la date de creation => les données sous la ligne rouge sont des anomalies")
  p2= glue("(on a actuellement <b> {sum(date.v<date.c, na.rm= TRUE)}</b>  cas d'anomalie)")
  sep="<br>"
  text<-paste(p1,p2,sep=sep )
  HTML (text)
})
```

###
```{r}
renderUI({
  date_all = date_all()
  date.v = date_all$date.v
  date.m = date_all$date.m
  p1= glue("la date de modification doit être antérieure à la date de validation => les données au dessus la ligne rouge sont des anomalies")
  p2 = glue("(on a actuellement<b>  {sum(date.v<date.m, na.rm= TRUE)}</b>  cas d'anomalie)")
  sep="<br>"
  text<-paste(p1,p2,sep=sep )
  HTML (text)
})
```

###
```{r}
renderUI({
  date_all = date_all()
  date.o = date_all$date.o
  date.m = date_all$date.m
  p1 = glue("la date d'obsolesence doit être égale a la date de modification => les données hors la ligne rouge sont des anomalies")
  p2 = glue("(on a actuellement <b> {sum(date.o!=date.m, na.rm= TRUE)} </b> cas d'anomalie)")
  sep="<br>"
  text<-paste(p1,p2,sep=sep )
  
  HTML (text)
})
```





Row {data-height=250}
-------------------------------------
###  DATES VALIDATION-OBSOLETE 
```{r}
renderPlot({
  date_all = date_all()
  date.ov = date_all[,c("date.o", "date.v")]
  if (sum(!(is.na(date.ov)))>0)
  {plot(date.ov,pch = 20 , cex = 0.5)
    abline(0,1, col = 'red')}
})
```

###  DATES CREATION-OBSOLETE 
```{r}
# 
renderPlot({
  date_all = date_all()
  date.co = date_all[,c("date.c", "date.o")]
  if (sum(!(is.na(date.co)))>0)
  {plot(date.co,pch = 20 , cex = 0.5)
    abline(0,1, col = 'red')}
})

```


###  DATES CREATION-MODIFICATION
```{r}
renderPlot({
  date_all = date_all()
  date.cm = date_all[,c("date.c", "date.m")]
  if (sum(!(is.na(date.cm)))>0)
  {plot(date.cm,pch = 20 , cex = 0.5)
    abline(0,1, col = 'red')}
})
```


Row {data-height=50}
-------------------------------------
###
```{r}
renderUI({
  date_all = date_all()
  date.o = date_all$date.o
  date.v = date_all$date.v
  p1 = glue("la date d'obsolesence doit être postérieure à la date de validation =>  les données <u>sous la ligne rouge</u> sont des anomalies")
  p2 = glue("(on a actuellement  <b> {sum(date.o<date.v, na.rm= TRUE)} </b>  cas d'anomalie)")
  sep="<br>"
  text<-paste(p1,p2,sep=sep )
    HTML (text)
})
```



###
```{r}
renderUI({
  date_all = date_all()
  date.o = date_all$date.o
  date.c = date_all$date.c
  p1 = glue("la date d'obsolesence doit être postérieure à la date de creation =>  les donnée sous la ligne rouge sont des anomalies")
  p2 = glue("(on a actuellement  <b>{sum(date.o<date.c, na.rm= TRUE)}  </b>cas d'anomalie)")
  sep="<br>"
  text<-paste(p1,p2,sep=sep )
    HTML (text)
})
```



###
```{r}
renderUI({
  date_all = date_all()
  date.m = date_all$date.m
  date.c = date_all$date.c
  p1 = glue("la date de modification doit être postérieure à la date de création =>  les données sous la ligne rouge sont des anomalies")
  p2 = glue("(on a actuellement  <b>{sum(date.m<date.c, na.rm= TRUE)} </b> cas d'anomalie)")
  sep="<br>"
  text<-paste(p1,p2,sep=sep )
    HTML (text)
})
```





9-SERVICES (DO & DD) (DGV) {data-orientation=rows}
=====================================     
Row {data-height=100}
-------------------------------------
### Is the SCOPE
```{r}
renderValueBox({
  scope<-input$selectedDMO
  valueBox(scope,caption = "SCOPE", color=bleu(8)[1], icon = "fa-glasses")
})
```

### NBRE DONNEES ALL
```{r}
renderValueBox({
    dataset <- dataf()
    nbrdata<-dim(dataset)[1] 
  valueBox(nbrdata, caption = "Pour mémoire : Nbr Données total",color=bleu(4)[2], icon = "fa-database")
})
```

### NBRE DONNEES GRPE Valide
```{r}
renderValueBox({
    dataset <- datafgv()
    nbrdatafiltre<-dim(dataset)[1] 
    valueBox (HTML(paste("<b><u>",nbrdatafiltre,"</b></u>")) , caption = HTML("<b><u>Assiette pour cet écran : Données groupe valide</b></u>"), color=bleu(4)[3], icon = "fa-award")
  })
```

### NBRE DONNEES GRPE Valide NO diffusée
```{r}
renderValueBox({
    dataset <- datafgvnod()
    nbrdatafiltrenod<-dim(dataset)[1] 
    valueBox(nbrdatafiltrenod, caption = "Pour info :  Données groupe valide non OBSOLETE diffusée", color=bleu(4)[4], icon = "fa-signal")
  })
```




Row {data-height=300}
-------------------------------------
### Services Data designer
```{r}
renderPlot({
  dico_filtre<-datafgv()
  toto<-table(substring(dico_filtre$`Service Business Data Designer`, 1,4))
  titi<-toto[order(-toto)]
  x<-length(titi)
  barplot(titi , cex.names=.5 ,  main= glue( "On a {x} service data designers (4 caractères).")) 
})
```   

###  Liste Service Data designer (complet)
```{r}
renderTable({
    dico_filtre<-datafgv()
  toto<-substring(dico_filtre$`Service Business Data Designer`, 1,100)
  titi<-unique(toto)
  toto<-table(toto)
  titi<-as.data.frame(toto[order(-toto)])
  names(titi)[1]<- "DD"
  titi  }, rownames = TRUE
)
``` 

### Noms Data designer
```{r}
renderPlot({
  dico_filtre<-datafgv()
  toto<-table(substring(dico_filtre$`Nom Business Data Designer`, 1,100))
  titi<-toto[order(-toto)]
  x<-length(titi)
  barplot(titi , cex.names=.5  , main= glue( "On a {x} data designers nommés.")) 
})
```   



###  Liste Noms des Data designers
```{r}
renderTable({
  dico_filtre<-datafgv()
  toto<-substring(dico_filtre$`Nom Business Data Designer`, 1,100)
  titi<-unique(toto)
  toto<-table(toto)
  titi<-as.data.frame(toto[order(-toto)])
  names(titi)[1]<- "DD"
  titi  }, rownames = TRUE
)
``` 
  


Row {data-height=300}
-------------------------------------
### Service Data owner
```{r}
renderPlot({
  dico_filtre<-datafgv()
  toto<-table(substring(dico_filtre$`Serv Owner`, 1,4))
  titi<-toto[order(-toto)]
  x<-length(titi)
  barplot(titi , cex.names=.5 ,  main= glue( "On a {x} service data owner (4 caractères).")) 
})
``` 
 
### Liste Service Data owner (complet)
```{r}
renderTable({
    dico_filtre<-datafgv()
  toto<-substring(dico_filtre$`Serv Owner`, 1,100)
  titi<-unique(toto)
  toto<-table(toto)
  titi<-as.data.frame(toto[order(-toto)])
  names(titi)[1]<- "DO"
  titi  }, rownames = TRUE
)
```

### Noms Data designer
```{r}
renderPlot({
  dico_filtre<-datafgv()
  toto<-table(substring(dico_filtre$`Nom Owner`, 1,100))
  titi<-toto[order(-toto)]
  x<-length(titi)
  barplot(titi , cex.names=.5  , main= glue( "On a {x} data designers nommés.")) 
})
``` 


### Liste Noms Data owner <br>Attention, si le CDO est aussi Data owner, cela doit rester une exception (dans le temps et en nombre)
```{r}
renderTable({
  dico_filtre<-datafgv()
  toto<-substring(dico_filtre$`Nom Owner`, 1,100)
  titi<-unique(toto)
  toto<-table(toto)
  titi<-as.data.frame(toto[order(-toto)])
  names(titi)[1]<- "DD"
  titi  }, rownames = TRUE
)
``` 





10 COMPLETUDE (DGV nature data) {data-orientation=rows}
=====================================     
Row {data-height=100}
-------------------------------------
### Is the SCOPE
```{r}
renderValueBox({
  scope<-input$selectedDMO
  valueBox(scope,caption = "SCOPE", color=bleu(8)[1], icon = "fa-glasses")
})
```

### NBRE DONNEES ALL
```{r}
renderValueBox({
    dataset <- dataf()
    nbrdata<-dim(dataset)[1] 
  valueBox(nbrdata, caption = "Pour mémoire : Nbr Données total",color=bleu(4)[2], icon = "fa-database")
})
```

### NBRE DONNEES GRPE Valide
```{r}
renderValueBox({
    dataset <- datafgv()
    nbrdatafiltre<-dim(dataset)[1] 
    valueBox (HTML(paste("<b><u>",nbrdatafiltre,"</b></u>")) , caption = HTML("<b><u>Assiette pour cet écran : Données groupe valide</b></u>"), color=bleu(4)[3], icon = "fa-award")
  })
```

### NBRE DONNEES GRPE Valide NO diffusée
```{r}
renderValueBox({
    dataset <- datafgvnod()
    nbrdatafiltrenod<-dim(dataset)[1] 
    valueBox(nbrdatafiltrenod, caption = "Pour info :  Données groupe valide non OBSOLETE diffusée", color=bleu(4)[4], icon = "fa-signal")
  })
```





Row {data-height=100}
-------------------------------------
### 1a. Comp. Terme FR
```{r}
renderValueBox({ 
  dico_filtredm<-datafgv()
  valbox_control (dico_filtredm,vari= "Terme (Français)" , text = "des termes en français sont remplis")
  })

```

### 1b. Comp. Terme EN
```{r}
renderValueBox({ 
  dico_filtredm<-datafgv()
valbox_control (dico_filtredm,vari= "Terme (Anglais)" , text = "des termes en anglais sont remplis")
})
```

### 2a. Comp. Def FR
```{r}
renderValueBox({ 
  dico_filtredm<-datafgv()
valbox_control (dico_filtredm,vari= "Définition (Français)" , text = "des définitions en français sont remplies")
})
```

### 2b. Comp. Def EN
```{r}
renderValueBox({ 
  dico_filtredm<-datafgv()
valbox_control (dico_filtredm,vari= "Définition (Anglais)" , text = "des définitions en anglais sont remplies")
})
```

### 3. Comp. Criticité métier
```{r}
renderValueBox({ 
  dico_filtredm<-datafgv()
valbox_control (dico_filtredm,vari= "Criticité métier" , text = "des criticité métier sont renseignées")
})
```


### 4. Comp. Domaine
```{r}
renderValueBox({ 
  dico_filtredm<-datafgv()
valbox_control (dico_filtredm,vari= "Nom long domaine de données (Français)" , text = "des domaines de cartographie sont indiqués")
})
```

Row {data-height=100}
-------------------------------------
### 5.Comp. Service DO
```{r}
renderValueBox({ 
  dico_filtredm<-datafgv()
  valbox_control (dico_filtredm,vari= "Serv Owner" , text = "des services de data owner sont indiqués")
})
```

### 6. Comp. Nom  DO
```{r}
renderValueBox({ 
  dico_filtredm<-datafgv()
valbox_control (dico_filtredm,vari= "Nom Owner" , text = "des noms de data owner sont indiqués")
})
```

### 7.Comp. Service DD
```{r}
renderValueBox({ 
  dico_filtredm<-datafgv()
valbox_control (dico_filtredm,vari= "Service Business Data Designer" , text = "des services de data designer sont indiqués")
})
```

### 8.Comp. Service DO
```{r}
renderValueBox({ 
  dico_filtredm<-datafgv()
valbox_control (dico_filtredm,vari= "Nom Business Data Designer" , text = "des noms de data owner sont indiqués")
})
```

### 9. Comp. Process Prod
```{r}
renderValueBox({ 
  dico_filtredm<-datafgv()
valbox_control (dico_filtredm,vari= "Processus producteurs" , text = "des processus producteur de la donnée sont listés")
})
```

### 10. Comp. Process Conso
```{r}
renderValueBox({ 
  dico_filtredm<-datafgv()
  valbox_control (dico_filtredm,vari= "Processus consommateurs" , text = "des processus consommateur de la donnée sont listés")
})
```

Row {data-height=100}
-------------------------------------
### 11. Comp. Exi Conf. 
```{r}
renderValueBox({ 
  dico_filtredm<-datafgv()
  valbox_control (dico_filtredm,vari= "Exigence de confidentialité par défaut pouvant être modifiée selon l'usage" , text = "des exigences de confidentialité -C0 à C3- sont précisés")
})
```

### 11. Nature de confidentialité (C2C3) 
```{r}
renderValueBox({
  dico_filtredmC2C3<-datafgvC2C3()
toto<-as.data.frame(table(dico_filtredmC2C3$`Nature de la confidentialité`))
titi<-toto[order(-toto$Freq),]
#titi$Var1
toto2<-as.data.frame(table(dico_filtredmC2C3$`Confidentiality nature`))
titi2<-toto2[order(-toto2$Freq),]

  if (length(titi)>0) {xf=100*sum(titi$Freq)/dim(dico_filtredmC2C3)[1]} else {xf=NA}
  if (length(titi2)>0) {xe=100*sum(titi2$Freq)/dim(dico_filtredmC2C3)[1]} else {xe=NA}
xf=round(xf,2 )  
xe=round(xe,2 )
  x<-sum(xf,xe, na.rm = TRUE)/2
  if (x==100) {col <- "#DBFCB9"}
  if (x<100)  {col <- "#EBF6B9"}
  if (x<75)   {col <- "#FCF0B9"}
  if (x<50)   {col <- "#FCCCB9"}
  if (x<25)   {col <- "#D2D2D2"}

text = paste ("des natures de confidentialité sont remplies pour les (" , dim(dico_filtredmC2C3 )[1] , "data C2C3) ")
caption = HTML(paste ("<p style = 'font-size : 20px;color:black;'><b>", xe ,"% Anglais"  ,"<br>", text ,"</b></p>" ))
value = paste0( xf,"% Français"   ) 
valueBox(value=value,caption = caption, color=col)
})
```


###  12a. Comp. Liste Valeur FR
```{r}
renderValueBox({ 
  dico_filtredm<-datafgv()
valbox_control (dico_filtredm,vari= "Liste de valeurs (Français)" , text = "des listes de valeurs en Français sont renseignées")
})
```

### 12b. Comp. Liste Valeur EN
```{r}
renderValueBox({ 
  dico_filtredm<-datafgv()
  valbox_control (dico_filtredm,vari= "Liste de valeurs (Anglais)" , text = "des listes de valeurs en Anglais sont renseignées")
})
```


### 13.a Comp. Regle métier FR
```{r}
renderValueBox({ 
  dico_filtredm<-datafgv()
  valbox_control (dico_filtredm,vari= "Règles de gestion métier (Français)" , text = "des règles métier en Français sont renseignées")
})
```

### 13b. Comp. Regle métier EN
```{r}
renderValueBox({ 
  dico_filtredm<-datafgv()
  valbox_control (dico_filtredm,vari= "Règles de gestion métier (Anglais)" , text = "des règles métier en Anglais sont renseignées")
})
```




Row {data-height=200}
-------------------------------------


### 14. Compl. % de tout va bien
```{r}
renderValueBox({ 
  dico_filtredm<-datafgv()
valbox_control (dico_filtredm,vari= "All" , text = " de données sur les quelles tout est bon  'ALL-IS-OK'")
})
```

### Explication sur le pourcentage ALL-IS-OK (par ligne)
<p style = 'font-size : 15px;color:black;'>
Ceci est issu du nombre de lignes (de données) où la <u>totalité</u> des champs obligatoires sont remplis.<br>
Le rapport est fait en divisant pas le nombre total de données (Groupe, Valide, de nature "donnée métier") <br>
Une donnée est considérée comme not-ok dès qu'un des champs obligatoires n'est pas rempli.
</p>


### 14. Compl. % de moyen
```{r}
 # renderValueBox({ 
 #   x<-moyenne()
 #   if (x==100) {col <- "#DBFCB9"}
 #   if (x<100)  {col <- "#EBF6B9"}
 #   if (x<75)   {col <- "#FCF0B9"}
 #   if (x<50)   {col <- "#FCCCB9"}
 #   if (x<25)   {col <- "#D2D2D2"}
 # value = paste( round(x,2) ,"%" ) 
 # text =  "est la moyenne des taux de complétude"
 # caption = HTML(paste ("<p style = color:black;'><b>", text ,"</b></p>" ))
 # valueBox(value=value,caption =caption , color=col)
 #     })

renderGauge({
   x<-moyenne()
  gauge(x,min=0, max=100,
        sectors = gaugeSectors(success = c(98, 100), 
                                 warning = c(50, 98),
                                 danger = c(0, 50)))
  })
```



### Explication sur le pourcentage moyen de complétude (par colonne)
<p style = 'font-size : 15px;color:black;'>
Ceci est issu de la <u>moyenne</u> des taux de remplissage de chaque champ obligatoire.<br>
Cette moyenne est influencée par les taux très bons de remplissage de champs "Terme" et "Définition".
</p>


Row {data-height=100}
-------------------------------------
### 13b. personnel
```{r}
renderValueBox({
  dico_filtredm<-datafgv()
#table(dico_filtredm$`Catégorie de donnée à caractère personnel`)
valbox_control (dico_filtredm,vari= "Catégorie de donnée à caractère personnel" , text = "(INFO) Cat donneée cara. prio. ")
})
```

### nombre de lignes ou le DD est distinct du DO
```{r}
renderValueBox({
  dico_filtredm<-datafgv()
  if (sum(is.na(dico_filtredm$`Nom Owner`))>0 ) 
  {
    dico_filtredm[is.na(dico_filtredm$`Nom Owner`),]$`Nom Owner` <- "VIDE"
  }
  if (sum(is.na(dico_filtredm$`Nom Business Data Designer`))>0 )
  {
    dico_filtredm[is.na(dico_filtredm$`Nom Business Data Designer`),]$`Nom Business Data Designer` <- "VIDE"
  }
  x = (1- sum(dico_filtredm$`Nom Business Data Designer` ==dico_filtredm$`Nom Owner` ) / dim(dico_filtredm)[1]) *100
  if (x==100) {col <- "#DBFCFF"}
  if (x<100)  {col <- "#EBF6FF"}
  if (x<75)   {col <- "#FCF0FF"}
  if (x<50)   {col <- "#FCCCFF"}
  if (x<25)   {col <- "#D2D2FF"}
  value = paste( round(x,2) ,"%" ) 
  text =  "(INFO) % de data avec DD<>DO"
  caption = HTML(paste ("<p style = color:black;'><b>", text ,"</b></p>" ))
  valueBox(value=value,caption =caption , color=col)
})
```




11- Lien Modèles {data-orientation=rows}
=====================================     


Row {data-height=100}
-------------------------------------
### Is the SCOPE
```{r}
renderValueBox({
  scope<-input$selectedDMO
  valueBox(scope,caption = "SCOPE", color=bleu(8)[1], icon = "fa-glasses")
})
```

### NBRE DONNEES ALL
```{r}
renderValueBox({
    dataset <- dataf()
    nbrdata<-dim(dataset)[1] 
  valueBox(nbrdata, caption = "Pour mémoire : Nbr Données total",color=bleu(4)[2], icon = "fa-database")
})
```

### NBRE DONNEES GRPE Valide
```{r}
renderValueBox({
    dataset <- datafgv()
    nbrdatafiltre<-dim(dataset)[1] 
    valueBox (HTML(paste("<b><u>",nbrdatafiltre,"</b></u>")) , caption = HTML("<b><u>Assiette pour cet écran : Données groupe valide</b></u>"), color=bleu(4)[3], icon = "fa-award")
  })
```

### NBRE DONNEES GRPE Valide NO diffusée
```{r}
renderValueBox({
    dataset <- datafgvnod()
    nbrdatafiltrenod<-dim(dataset)[1] 
    valueBox(nbrdatafiltrenod, caption = "Pour info :  Données groupe valide non OBSOLETE diffusée", color=bleu(4)[4], icon = "fa-signal")
  })
```





   
Row {data-height=300}
-------------------------------------

### valuebox sur MODEL
```{r}
renderValueBox({
    dico_filtre <- datafgv()
    # nombre de concept AVEC entité / sans ENTITE 
    #is.na(dico_filtre[dico_filtre$`Concept ADD` == "Actif financier",]$`Entitées métier liées`)
    toto<-dim(dico_filtre)[1]
    titi<-sum(!is.na(dico_filtre$`Entitées métier liées`)|!is.na(dico_filtre$`Attributs métier liés`))
    x<-titi/toto*100
    col <- gris(3)[3]
    value = paste( round(x,2) ,"%" ) 
    text =  "des data utilisées dans des modèles métier"
    caption = HTML(paste ("<p style = 'font-size : 35px;color:black;'><b>", text ,"</b></p>" ))
    valueBox(value=value,caption =caption , color=col)
})
``` 


### valuebox sur EM
```{r}
renderValueBox({
    dico_filtre <- datafgv()
    # nombre de concept AVEC entité / sans ENTITE 
    #is.na(dico_filtre[dico_filtre$`Concept ADD` == "Actif financier",]$`Entitées métier liées`)
    toto<-dim(dico_filtre)[1]
    titi<-sum(!is.na(dico_filtre$`Entitées métier liées`))
    x<-titi/toto*100
    col <- gris(3)[2]
    value = paste( round(x,2) ,"%" ) 
    text =  "des data utilisées comme entité métier dans un modèle métier"
    caption = HTML(paste ("<p style = 'font-size : 25px;color:black;'><b>", text ,"</b></p>" ))
    valueBox(value=value,caption =caption , color=col)
})
```   
 
### Nature DM/OM/CM et usage modèles
```{r}
renderValueBox({
    dico_filtre <- datafgv()
    # nombre de concept AVEC ATTRIBUT / sans ATTRIBUTS
    toto<-dim(dico_filtre)[1]
    titi<-sum(!is.na(dico_filtre$`Attributs métier liés`))
    x<-titi/toto*100
    col <- gris(3)[1]
    value = paste( round(x,2) ,"%" ) 
    text =  "des data utilisées comme attributs métier dans un modèle métier"
    caption = HTML(paste ("<p style = 'font-size : 25px;color:black;'><b>", text ,"</b></p>" ))
    valueBox(value=value,caption =caption , color=col)
})
```




### Données du dictionnaire utilisées dans les modèles Métier
```{r}
renderTable({
    dico_filtre <- datafgv()
    # nombre de DM/OM/CM utilisé comme ENTITE ou ATTRIBUT
    dico_filtre$AM<-""
    if (sum(!is.na(dico_filtre$`Attributs métier liés`)) >0)
    {dico_filtre[!is.na(dico_filtre$`Attributs métier liés`) ,]$AM<-"AM!"}
    dico_filtre$EM<-""
    if  (sum(!is.na(dico_filtre$`Entitées métier liées` )) >0) 
    {dico_filtre[!is.na(dico_filtre$`Entitées métier liées`),]$EM<-"EM!"}
    dico_filtre$EMAM <- "NUL"
    dico_filtre$EMAM <- paste (dico_filtre$AM,  dico_filtre$EM)
    as.data.frame.matrix(addmargins(table(dico_filtre$Nature, dico_filtre$EMAM,useNA = "always" )))
}, rownames = TRUE)
```
#### Explication sur relation en nature tet usage modèles
<p style = 'font-size : 15px;color:black;'>
blah blah blah</p>





Row {data-height=300}
-----------------------------------------------------------------------

### Usage en modèle IT 
```{r}
renderValueBox({
    dico_filtre <- datafgv()
    # nombre de concept AVEC entité / sans ENTITE 
    #is.na(dico_filtre[dico_filtre$`Concept ADD` == "Actif financier",]$`Entitées métier liées`)
    totoEA<-dim(dico_filtre)[1]
    titiEA<-sum(!is.na(dico_filtre$`Entités applicatives liées`)|!is.na(dico_filtre$`Attributs applicatifs liées`))
    x<-titiEA/totoEA*100
    col <- bleu(3)[3]
    value = paste( round(x,2) ,"%" ) 
    text =  "des data utilisées dans un modèle IT "
    caption = HTML(paste ("<p style = 'font-size : 35px;color:black;'><b>", text ,"</b></p>" ))
    valueBox(value=value,caption =caption , color=col)
})
```

### Usage en modèle IT (entité)
```{r}
renderValueBox({
    dico_filtre <- datafgv()
    # nombre de concept AVEC entité / sans ENTITE 
    #is.na(dico_filtre[dico_filtre$`Concept ADD` == "Actif financier",]$`Entitées métier liées`)
    totoEA<-dim(dico_filtre)[1]
    titiEA<-sum(!is.na(dico_filtre$`Entités applicatives liées`))
    x<-titiEA/totoEA*100
    col <- bleu(3)[2]
    value = paste( round(x,2) ,"%" ) 
    text =  "des data utilisées comme entité applicative dans un modèle IT "
    caption = HTML(paste ("<p style = 'font-size : 25px;color:black;'><b>", text ,"</b></p>" ))
    valueBox(value=value,caption =caption , color=col)
})
```

### Usage en modèle IT (attribut)
```{r}
renderValueBox({
    dico_filtre <- datafgv()
    # nombre de concept AVEC ATTRIBUT / sans ATTRIBUTS
    totoAA<-dim(dico_filtre)[1]
    titiAA<-sum(!is.na(dico_filtre$`Attributs applicatifs liées`))
    x<-titiAA/totoAA*100
    col <- bleu(3)[1]
    value = paste( round(x,2) ,"%" ) 
    text =  "des data utilisées comme attributs applicatif dans un modèle IT"
    caption = HTML(paste ("<p style = 'font-size : 25px;color:black;'><b>", text ,"</b></p>" ))
    valueBox(value=value,caption =caption , color=col)
})
```


### Données du dictionnaire utilisées dans les modèles IT
```{r}
renderTable({
    dico_filtre <- datafgv()
    # nombre de DM/OM/CM utilisé comme ENTITE ou ATTRIBUT
    dico_filtre$AA<-""
    if (sum(!is.na(dico_filtre$`Attributs applicatifs liées`)) >0)
    {dico_filtre[!is.na(dico_filtre$`Attributs applicatifs liées`) ,]$AA<-"AA!"}
    dico_filtre$EA<-""
    if  (sum(!is.na(dico_filtre$`Entités applicatives liées` )) >0) 
    {dico_filtre[!is.na(dico_filtre$`Entités applicatives liées`),]$EA<-"EA!"}
    dico_filtre$EAAA <- "NUL"
    dico_filtre$EAAA <- paste (dico_filtre$AA,  dico_filtre$EA)
    
    as.data.frame.matrix(addmargins(table(dico_filtre$Nature, dico_filtre$EAAA,useNA = "always" )))
    
}, rownames = TRUE)
```

#### Explication sur relation en nature tet usage modèles applicatifs
<p style = 'font-size : 15px;color:black;'>
blah blah blah</p>





<!-- ### **Box plot** shows the relationship between categorical and numeric variables -->
<!-- ```{r} -->

<!-- renderPlotly({ -->
<!--   plot_ly(data, -->
<!--           x = ~data[[input$numeric_variable]], -->
<!--           color = ~data[[input$categorical_variable]], -->
<!--           colors = "Paired", -->
<!--           type = "box") %>% -->
<!--     layout(title = "", -->
<!--            xaxis = list(title = "" , -->
<!--                         zeroline = FALSE)) -->
<!-- }) -->
<!-- ``` -->

<!-- Row {data-height=100} -->
<!-- ------------------------------------- -->

<!-- ### **Bar chart** shows the distribution of categorical veriable -->
<!-- ```{r} -->

<!-- renderPlotly({ -->
<!--   data %>% -->
<!--     count(var = data[[input$categorical_variable]], name = "count") %>% -->
<!--     plot_ly( x = ~var, y = ~ count, type = "bar", marker = list(color = '#008ae6', -->
<!--                                                                 line = list(color = '#008ae6', width = 2)), hoverinfo = "x+y") %>% -->
<!--     add_text(text = ~paste0( " (",   scales::percent(count/sum(count)),")"),  -->
<!--              textposition = "bottom",  -->
<!--              textfont = list(size = 12, color = "white"),  -->
<!--              showlegend = FALSE) %>% -->
<!--     layout(xaxis = list(title = ""), yaxis = list(title = "")) -->

<!-- }) -->
<!-- ``` -->

<!-- ### **Histogram** shows the distribution of numeric variable -->
<!-- ```{r} -->

<!-- renderPlotly({ -->
<!--   plot_ly(x = data[[input$numeric_variable]], type = "histogram",  marker = list(color = "#008ae6", -->
<!--                                                                                  line = list(color = "darkgray", -->
<!--                                                                                              width = 1))) -->
<!-- }) -->
<!-- ``` -->
